

! ============================= !
!  Noun morphological lexica !
! ============================= !
! ===== !
! Adjs  !
! ===== !

LEXICON Abe-Adj
+Der/Abe: shumbra-Adj ;

! 2012-04-03 These do not exist in present dictionary
!LEXICON Comp-Adj
!+Der/Comp: shumbra-Adj ;

LEXICON Gen-Adj ! The genitive is used as an attribute and predicate modifier
+Der/Gen: Clitic ;
+Der/Gen: kal-NomSg-Conjugation ;
+Der/Gen: kal-NomPl-Conjugation ;


LEXICON vejketj-Adj-PL
 vitj-Adj ;

LEXICON vitj-Adj
+A: Clitic ;
+A: kal-NomSg-Conjugation ;
+A+Pl:%>тЬ2 kal-NomPl-Conjugation ;
+A+Pl: kal-NomPl-Conjugation ;
+A+Pl:%>тЬ2 Clitic ;
+A+Der/MWN: kit-N ;

LEXICON erek-Adj
+A: Clitic ;
+A: kal-NomSg-Conjugation ;
+A+Pl:%>тЬ2 kal-NomPl-Conjugation ;
+A+Pl: kal-NomPl-Conjugation ;
+A+Pl:%>тЬ2 Clitic ;
+A+Der/MWN: lak-N ;

LEXICON od-Adj
+A: Clitic ;
+A: kal-NomSg-Conjugation ;
+A+Pl:%>тЬ2 kal-NomPl-Conjugation ;
+A+Pl: kal-NomPl-Conjugation ;
+A+Pl:%>тЬ2 Clitic ;
+A+Der/MWN: kal-N ;

LEXICON vanjks-Adj
+A: Clitic ;
+A: kal-NomSg-Conjugation ;
+A+Pl:%>тЬ2 kal-NomPl-Conjugation ;
+A+Pl: kal-NomPl-Conjugation ;
+A+Pl:%>тЬ2 Clitic ;
+A+Der/MWN: osh-N ;

LEXICON chevte-Adj
 nachko-Adj ;

LEXICON lembe-Adj
 nachko-Adj ;

LEXICON nachko-Adj
+A: Clitic ;
+A: kal-NomSg-Conjugation ;
+A+Pl:%>тЬ2 kal-NomPl-Conjugation ;
+A+Pl: kal-NomPl-Conjugation ;
+A+Pl:%>тЬ2 Clitic ;
+A+Der/MWN: pango-N ;

LEXICON shumbra-Adj
+A: Clitic ;
+A: kal-NomSg-Conjugation ;
+A+Pl:%>тЬ2 kal-NomPl-Conjugation ;
+A+Pl: kal-NomPl-Conjugation ;
+A+Pl:%>тЬ2 Clitic ;
+A+Der/MWN: kudo-N ;

LEXICON Adj-Interr
+Interr: nachko-Adj ;
+Rel: nachko-Adj ;

! ===== !
! Nouns !
! ===== !

LEXICON kal-N
+N: kal-N-Derivation ;
+N: kal-N-Def-Declension ;
+N: kal-Indef-Declension ;
+N: kal-N-Poss-Declension-CX ;

LEXICON kal-N-PL
+N: DefPl-Declension ;
+N: kal-Indef-Declension ;
+N: kal-N-Poss-Declension-CX-PL ;

LEXICON lak-N
+N: lak-N-Derivation ;
+N: lak-N-Def-Declension ;
+N: lak-Indef-Declension ;

LEXICON kit-N
+N: kit-N-Derivation ;
+Sub/Short:%>TLoss DefPl-Declension ;
+N: kit-N-Def-Declension ;
+N: kit-Indef-Declension ;
+N: kit-N-Poss-Declension-CX ;

LEXICON kit-N-PL
+Sub/Short:%>TLoss DefPl-Declension ;
+N: kit-Indef-Declension ;
+N: kit-N-Poss-Declension-CX-PL ;

LEXICON klass-N
+N: klass-N-Derivation ;
+N: osh-N-Def-Declension ;
+N: osh-Indef-Declension ;
+N: kit-N-Poss-Declension-CX ;

LEXICON osh-N
+N: osh-N-Derivation ;
+N: osh-N-Def-Declension ;
+N: osh-Indef-Declension ;
+N: kit-N-Poss-Declension-CX ;

LEXICON osh-N-PL
+N: osh-N-Derivation ;
+N: DefPl-Declension ;
+N: osh-Indef-Declension ;
+N: osh-N-Poss-Declension-CX-PL ;

LEXICON ije-N
 pango-N ;

LEXICON teshte-N
 pango-N ;

LEXICON tinge-N
 pango-N ;

LEXICON tinge-N-PL
+N: DefPl-Declension ;
+N: pango-Indef-Declension ;
+N: kudo-N-Poss-Declension-CX-PL ;

LEXICON pango-N
+N: pango-N-Derivation ;
+N: pango-N-Def-Declension ;
+N: pango-Indef-Declension ;
+N: kudo-N-Poss-Declension-CX ;

LEXICON DV-NTag
+V+Der/OmA: kudo-N ;

LEXICON kudo-N
+N: kudo-N-Derivation ;
+N: kudo-N-Def-Declension ;
+N: kudo-Indef-Declension ;
+N: kudo-N-Poss-Declension-CX ;

LEXICON kudo-N-PL
+N: kudo-N-Derivation ;
+N: DefPl-Declension ;
+N: kudo-Indef-Declension ;
+N: kudo-N-Poss-Declension-CX-PL ;

LEXICON avidem-N
+N+Assoc-Coll: kudo-N-Poss-Declension-CX ;

! ===== !
! Proper nouns !
! ===== !

LEXICON kal-PROP
+Prop: kal-N-Derivation ;
+Prop: kal-N-Def-Declension ;
+Prop: kal-Indef-Declension ;
+Prop: kal-N-Poss-Declension-CX ;

LEXICON lak-PROP
+Prop: lak-N-Derivation ;
+Prop: lak-N-Def-Declension ;
+Prop: lak-Indef-Declension ;

LEXICON kit-PROP
+Prop: kit-N-Derivation ;
+Sub/Short:%>TLoss DefPl-Declension ;
+Prop: kit-N-Def-Declension ;
+Prop: kit-Indef-Declension ;

LEXICON osh-PROP
+Prop: osh-N-Derivation ;
+Prop: osh-N-Def-Declension ;
+Prop: osh-Indef-Declension ;

LEXICON teshte-PROP
 pango-N ;

LEXICON tinge-PROP
 pango-N ;

LEXICON pango-PROP
+Prop: pango-N-Derivation ;
+Prop: pango-N-Def-Declension ;
+Prop: pango-Indef-Declension ;

LEXICON kudo-PROP
+Prop: kudo-N-Derivation ;
+Prop: kudo-N-Def-Declension ;
+Prop: kudo-Indef-Declension ;
+Prop: kudo-N-Poss-Declension-CX ;

LEXICON kudo-PROP-PL
+Prop: DefPl-Declension ;
+Prop: kudo-Indef-Declension ;
+Prop: kudo-N-Poss-Declension-CX-PL ;

! ========== !
! Derivation !
! ========== !

LEXICON lak-N-Derivation
 kal-N-Derivation ;
+Sub/Short+Tra+NbAmb+Indef+Dem+MWN:%>KLossкссе kudo-N2-Def-Declension ;
+Sub/Short+Tra+NbAmb+Indef+LV+Dem+MWN:%>KLossксО1се kudo-N2-Def-Declension ;


LEXICON kit-N-Derivation
 kal-N-Derivation;
+Sub/Short+Pl+DefPl+Ela+MWN:%>TLossтнестэ kudo-N2-Def-Declension ;
+Sub/Short+Pl+DefPl+Ine+MWN:%>TLossтнесэ kudo-N2-Def-Declension ;
+Sub/Short+Pl+DefPl+Prl+MWN:%>TLossтнеГ2а kudo-N2-Def-Declension ;
+Sub/Short+Pl+DefPl+Comp+MWN:%>TLossтнешка kudo-N2-Def-Declension ;
+Sub/Short+Pl+DefPl+Abe+MWN:%>TLossтневтеме kudo-N2-Def-Declension ;
+Sub/Short+Pl+DefPl+Tra+MWN:%>TLossтнекс osh-N2-Def-Declension ;
+Sub/Short+Pl+DefPl+Gen+Dem+MWN:%>TLossтненьсе kudo-N2-Def-Declension ;
+Sub/Short+Pl+DefPl+Ela+Dem+MWN:%>TLossтнестэсе kudo-N2-Def-Declension ;
+Sub/Short+Pl+DefPl+Ine+Dem+MWN:%>TLossтнесэсе kudo-N2-Def-Declension ;
+Sub/Short+Pl+DefPl+Prl+Dem+MWN:%>TLossтнеГ2асе kudo-N2-Def-Declension ;
+Sub/Short+Pl+DefPl+Comp+Dem+MWN:%>TLossтнешкасе kudo-N2-Def-Declension ;
+Sub/Short+Pl+DefPl+Abe+Dem+MWN:%>TLossтневтемесе kudo-N2-Def-Declension ;
+Sub/Short+Pl+DefPl+Tra+Dem+MWN:%>TLossтнекссе kudo-N2-Def-Declension ;
+Sub/Short+Pl+DefPl+Tra+LV+Dem+MWN:%>TLossтнексэсе kudo-N2-Def-Declension ;


LEXICON kal-N-Derivation
+Ela+NbAmb+Indef+MWN:%>стО1 kudo-N2-Def-Declension ;
+Ine+NbAmb+Indef+MWN:%>сО1 kudo-N2-Def-Declension ;
+Prl+NbAmb+Indef+MWN:%>Г2а kudo-N2-Def-Declension ;
+Comp+NbAmb+Indef+MWN:%>О1шка kudo-N2-Def-Declension ;
+Abe+NbAmb+Indef+MWN:%>втО1мО1 kudo-N2-Def-Declension ;
+Tra+NbAmb+Indef+MWN:%>О1кс osh-N2-Def-Declension ;
+Gen+NbAmb+Px3Sg+MWN:%>О1нзО1 kudo-N2-Def-Declension ;
+Ela+NbAmb+Px3Sg+MWN:%>стО1нзО1 kudo-N2-Def-Declension ;
+Ine+NbAmb+Px3Sg+MWN:%>сО1нзО1 kudo-N2-Def-Declension ;
+Prl+NbAmb+Px3Sg+MWN:%>Г2анзО1 kudo-N2-Def-Declension ;
+Comp+NbAmb+Px3Sg+MWN:%>О1шканзО1 kudo-N2-Def-Declension ;
+Abe+NbAmb+Px3Sg+MWN:%>втО1мО1нзО1 kudo-N2-Def-Declension ;
+Gen+NbAmb+Px3Pl+MWN:%>О1нО1к lak-N2-Def-Declension ;
+Ela+NbAmb+Px3Pl+MWN:%>стО1нО1к lak-N2-Def-Declension ;
+Ine+NbAmb+Px3Pl+MWN:%>сО1нО1к lak-N2-Def-Declension ;
+Prl+NbAmb+Px3Pl+MWN:%>Г2анО1к lak-N2-Def-Declension ;
+Comp+NbAmb+Px3Pl+MWN:%>О1шканО1к lak-N2-Def-Declension ;
+Abe+NbAmb+Px3Pl+MWN:%>втО1мО1нО1к lak-N2-Def-Declension ;
+Gen+NbAmb+Px2Pl+MWN:%>О1нк lak-N2-Def-Declension ;
+Ela+NbAmb+Px2Pl+MWN:%>стО1нк lak-N2-Def-Declension ;
+Ine+NbAmb+Px2Pl+MWN:%>сО1нк lak-N2-Def-Declension ;
+Prl+NbAmb+Px2Pl+MWN:%>Г2анк lak-N2-Def-Declension ;
+Comp+NbAmb+Px2Pl+MWN:%>О1шканк lak-N2-Def-Declension ;
+Abe+NbAmb+Px2Pl+MWN:%>втО1мО1нк lak-N2-Def-Declension ;
+Gen+NbAmb+Px3Pl+MWN:%>О1ст kit-N2-Def-Declension ;
+Ela+NbAmb+Px3Pl+MWN:%>стО1ст kit-N2-Def-Declension ;
+Ine+NbAmb+Px3Pl+MWN:%>сО1ст kit-N2-Def-Declension ;
+Prl+NbAmb+Px3Pl+MWN:%>Г2аст kit-N2-Def-Declension ;
+Comp+NbAmb+Px3Pl+MWN:%>О1шкаст kit-N2-Def-Declension ;
+Abe+NbAmb+Px3Pl+MWN:%>втО1мО1ст kit-N2-Def-Declension ;
+Pl+DefPl+Ela+MWN:%>тнестэ kudo-N2-Def-Declension ;
+Pl+DefPl+Ine+MWN:%>тнесэ kudo-N2-Def-Declension ;
+Pl+DefPl+Prl+MWN:%>тнеГ2а kudo-N2-Def-Declension ;
+Pl+DefPl+Comp+MWN:%>тнешка kudo-N2-Def-Declension ;
+Pl+DefPl+Abe+MWN:%>тневтеме kudo-N2-Def-Declension ;
+Pl+DefPl+Tra+MWN:%>тнекс osh-N2-Def-Declension ;
+Gen+NbAmb+Indef+Dem+MWN:%>О1ньсе kudo-N2-Def-Declension ;
+Ela+NbAmb+Indef+Dem+MWN:%>стО1се kudo-N2-Def-Declension ;
+Ine+NbAmb+Indef+Dem+MWN:%>сО1се kudo-N2-Def-Declension ;
+Prl+NbAmb+Indef+Dem+MWN:%>Г2асе kudo-N2-Def-Declension ;
+Comp+NbAmb+Indef+Dem+MWN:%>О1шкасе kudo-N2-Def-Declension ;
+Abe+NbAmb+Indef+Dem+MWN:%>втО1мО1се kudo-N2-Def-Declension ;
+Tra+NbAmb+Indef+Dem+MWN:%>кссе kudo-N2-Def-Declension ;
+Tra+NbAmb+Indef+LV+Dem+MWN:%>ксО1се kudo-N2-Def-Declension ;
+Gen+Sg+Px1Sg+Dem+MWN:%>О1мсе kudo-N2-Def-Declension ;
+Gen+Pl+Px1Sg+Dem+MWN:%>О1нЬ2се kudo-N2-Def-Declension ;
+Ela+NbAmb+Px1Sg+Dem+MWN:%>стО1нЬ2се kudo-N2-Def-Declension ;
+Ine+NbAmb+Px1Sg+Dem+MWN:%>сО1нЬ2се kudo-N2-Def-Declension ;
+Prl+NbAmb+Px1Sg+Dem+MWN:%>Г2ансе kudo-N2-Def-Declension ;
+Comp+NbAmb+Px1Sg+Dem+MWN:%>О1шкансе kudo-N2-Def-Declension ;
+Abe+NbAmb+Px1Sg+Dem+MWN:%>втО1мО1нЬ2се kudo-N2-Def-Declension ;
+Gen+NbAmb+Px1Sg+Sub/Dial+Dem+MWN:%>О1мсе kudo-N2-Def-Declension ;
+Ela+NbAmb+Px1Sg+Sub/Dial+Dem+MWN:%>стО1мсе kudo-N2-Def-Declension ;
+Ine+NbAmb+Px1Sg+Sub/Dial+Dem+MWN:%>сО1мсе kudo-N2-Def-Declension ;
+Prl+NbAmb+Px1Sg+Sub/Dial+Dem+MWN:%>Г2амсе kudo-N2-Def-Declension ;
+Comp+NbAmb+Px1Sg+Sub/Dial+Dem+MWN:%>О1шкамсе kudo-N2-Def-Declension ;
+Abe+NbAmb+Px1Sg+Sub/Dial+Dem+MWN:%>втО1мО1мсе kudo-N2-Def-Declension ;
+Gen+NbAmb+Px2Sg+Dem+MWN:%>О1тЬ2се kudo-N2-Def-Declension ;
+Ela+NbAmb+Px2Sg+Dem+MWN:%>стО1тЬ2се kudo-N2-Def-Declension ;
+Ine+NbAmb+Px2Sg+Dem+MWN:%>сО1тЬ2се kudo-N2-Def-Declension ;
+Prl+NbAmb+Px2Sg+Dem+MWN:%>Г2атсе kudo-N2-Def-Declension ;
+Comp+NbAmb+Px2Sg+Dem+MWN:%>О1шкатсе kudo-N2-Def-Declension ;
+Abe+NbAmb+Px2Sg+Dem+MWN:%>втО1мО1тЬ2се kudo-N2-Def-Declension ;
+Gen+NbAmb+Px2Sg+Sub/Dial+Dem+MWN:%>О1нтЬ2се kudo-N2-Def-Declension ;
+Ela+NbAmb+Px2Sg+Sub/Dial+Dem+MWN:%>стО1нтЬ2се kudo-N2-Def-Declension ;
+Ine+NbAmb+Px2Sg+Sub/Dial+Dem+MWN:%>сО1нтЬ2се kudo-N2-Def-Declension ;
+Prl+NbAmb+Px2Sg+Sub/Dial+Dem+MWN:%>Г2антЬ2се kudo-N2-Def-Declension ;
+Comp+NbAmb+Px2Sg+Sub/Dial+Dem+MWN:%>О1шкантЬ2се kudo-N2-Def-Declension ;
+Abe+NbAmb+Px2Sg+Sub/Dial+Dem+MWN:%>втО1мО1нтЬ2се kudo-N2-Def-Declension ;
+Gen+NbAmb+Px3Sg+Dem+MWN:%>О1нзО1се kudo-N2-Def-Declension ;
+Ela+NbAmb+Px3Sg+Dem+MWN:%>стО1нзО1се kudo-N2-Def-Declension ;
+Ine+NbAmb+Px3Sg+Dem+MWN:%>сО1нзО1се kudo-N2-Def-Declension ;
+Prl+NbAmb+Px3Sg+Dem+MWN:%>Г2анзО1се kudo-N2-Def-Declension ;
+Comp+NbAmb+Px3Sg+Dem+MWN:%>О1шканзО1се kudo-N2-Def-Declension ;
+Abe+NbAmb+Px3Sg+Dem+MWN:%>втО1мО1нзО1се kudo-N2-Def-Declension ;
+Gen+NbAmb+Px3Pl+Dem+MWN:%>О1нО1ксе kudo-N2-Def-Declension ;
+Ela+NbAmb+Px3Pl+Dem+MWN:%>стО1нО1ксе kudo-N2-Def-Declension ;
+Ine+NbAmb+Px3Pl+Dem+MWN:%>сО1нО1ксе kudo-N2-Def-Declension ;
+Prl+NbAmb+Px3Pl+Dem+MWN:%>Г2анО1ксе kudo-N2-Def-Declension ;
+Comp+NbAmb+Px3Pl+Dem+MWN:%>О1шканО1ксе kudo-N2-Def-Declension ;
+Abe+NbAmb+Px3Pl+Dem+MWN:%>втО1мО1нО1ксе kudo-N2-Def-Declension ;
+Gen+NbAmb+Px2Pl+Dem+MWN:%>О1нксе kudo-N2-Def-Declension ;
+Ela+NbAmb+Px2Pl+Dem+MWN:%>стО1нксе kudo-N2-Def-Declension ;
+Ine+NbAmb+Px2Pl+Dem+MWN:%>сО1нксе kudo-N2-Def-Declension ;
+Prl+NbAmb+Px2Pl+Dem+MWN:%>Г2анксе kudo-N2-Def-Declension ;
+Comp+NbAmb+Px2Pl+Dem+MWN:%>О1шканксе kudo-N2-Def-Declension ;
+Abe+NbAmb+Px2Pl+Dem+MWN:%>втО1мО1нксе kudo-N2-Def-Declension ;
+Gen+NbAmb+Px3Pl+Dem+MWN:%>О1стсе kudo-N2-Def-Declension ;
+Ela+NbAmb+Px3Pl+Dem+MWN:%>стО1стсе kudo-N2-Def-Declension ;
+Ine+NbAmb+Px3Pl+Dem+MWN:%>сО1стсе kudo-N2-Def-Declension ;
+Prl+NbAmb+Px3Pl+Dem+MWN:%>Г2астсе kudo-N2-Def-Declension ;
+Comp+NbAmb+Px3Pl+Dem+MWN:%>О1шкастсе kudo-N2-Def-Declension ;
+Abe+NbAmb+Px3Pl+Dem+MWN:%>втО1мО1стсе kudo-N2-Def-Declension ;
+Gen+DefSg+Dem+MWN:%>О1нтьсе kudo-N2-Def-Declension ;
+Ela+DefSg+Dem+MWN:%>стО1нтьсе kudo-N2-Def-Declension ;
+Ine+DefSg+Dem+MWN:%>сО1нтьсе kudo-N2-Def-Declension ;
+Prl+DefSg+Dem+MWN:%>Г2антьсе kudo-N2-Def-Declension ;
+Comp+DefSg+Dem+MWN:%>О1шкантьсе kudo-N2-Def-Declension ;
+Abe+DefSg+Dem+MWN:%>втО1мО1нтьсе kudo-N2-Def-Declension ;
+Gen+DefSg+Sub/Dial+Dem+MWN:%>стьсе kudo-N2-Def-Declension ;
+Ela+DefSg+Sub/Dial+Dem+MWN:%>стО1стьсе kudo-N2-Def-Declension ;
+Ine+DefSg+Sub/Dial+Dem+MWN:%>сО1стьсе kudo-N2-Def-Declension ;
+Prl+DefSg+Sub/Dial+Dem+MWN:%>Г2астьсе kudo-N2-Def-Declension ;
+Comp+DefSg+Sub/Dial+Dem+MWN:%>О1шкастьсе kudo-N2-Def-Declension ;
+Abe+DefSg+Sub/Dial+Dem+MWN:%>втО1мО1стьсе kudo-N2-Def-Declension ;
+Pl+DefPl+Gen+Dem+MWN:%>тненьсе kudo-N2-Def-Declension ;
+Pl+DefPl+Ela+Dem+MWN:%>тнестэсе kudo-N2-Def-Declension ;
+Pl+DefPl+Ine+Dem+MWN:%>тнесэсе kudo-N2-Def-Declension ;
+Pl+DefPl+Prl+Dem+MWN:%>тнеГ2асе kudo-N2-Def-Declension ;
+Pl+DefPl+Comp+Dem+MWN:%>тнешкасе kudo-N2-Def-Declension ;
+Pl+DefPl+Abe+Dem+MWN:%>тневтемесе kudo-N2-Def-Declension ;
+Pl+DefPl+Tra+Dem+MWN:%>тнекссе kudo-N2-Def-Declension ;
+Pl+DefPl+Tra+LV+Dem+MWN:%>тнексэсе kudo-N2-Def-Declension ;

!This requires a twolc rule that will [ с с:0 > с ]
LEXICON klass-N-Derivation
! +Ela+NbAmb+Indef+MWN:%>стО1 kudo-N2-Def-Declension ;
! +Ine+NbAmb+Indef+MWN:%>сО1 kudo-N2-Def-Declension ;
+LV+Ela+NbAmb+Indef+MWN:%>О1стО1 kudo-N2-Def-Declension ;
+LV+Ine+NbAmb+Indef+MWN:%>О1сО1 kudo-N2-Def-Declension ;
+Prl+NbAmb+Indef+MWN:%>Г2а kudo-N2-Def-Declension ;
+Comp+NbAmb+Indef+MWN:%>О1шка kudo-N2-Def-Declension ;
+Abe+NbAmb+Indef+MWN:%>втО1мО1 kudo-N2-Def-Declension ;
+Tra+NbAmb+Indef+MWN:%>О1кс osh-N2-Def-Declension ;
+Gen+NbAmb+Px3Sg+MWN:%>О1нзО1 kudo-N2-Def-Declension ;
! +Ela+NbAmb+Px3Sg+MWN:%>стО1нзО1 kudo-N2-Def-Declension ;
! +Ine+NbAmb+Px3Sg+MWN:%>сО1нзО1 kudo-N2-Def-Declension ;
+LV+Ela+NbAmb+Px3Sg+MWN:%>О1стО1нзО1 kudo-N2-Def-Declension ;
+LV+Ine+NbAmb+Px3Sg+MWN:%>О1сО1нзО1 kudo-N2-Def-Declension ;
+Prl+NbAmb+Px3Sg+MWN:%>Г2анзО1 kudo-N2-Def-Declension ;
+Comp+NbAmb+Px3Sg+MWN:%>О1шканзО1 kudo-N2-Def-Declension ;
+Abe+NbAmb+Px3Sg+MWN:%>втО1мО1нзО1 kudo-N2-Def-Declension ;
+Gen+NbAmb+Px3Pl+MWN:%>О1нО1к lak-N2-Def-Declension ;
! +Ela+NbAmb+Px3Pl+MWN:%>стО1нО1к lak-N2-Def-Declension ;
! +Ine+NbAmb+Px3Pl+MWN:%>сО1нО1к lak-N2-Def-Declension ;
+LV+Ela+NbAmb+Px3Pl+MWN:%>О1стО1нО1к lak-N2-Def-Declension ;
+LV+Ine+NbAmb+Px3Pl+MWN:%>О1сО1нО1к lak-N2-Def-Declension ;
+Prl+NbAmb+Px3Pl+MWN:%>Г2анО1к lak-N2-Def-Declension ;
+Comp+NbAmb+Px3Pl+MWN:%>О1шканО1к lak-N2-Def-Declension ;
+Abe+NbAmb+Px3Pl+MWN:%>втО1мО1нО1к lak-N2-Def-Declension ;
+Gen+NbAmb+Px2Pl+MWN:%>О1нк lak-N2-Def-Declension ;
! +Ela+NbAmb+Px2Pl+MWN:%>стО1нк lak-N2-Def-Declension ;
! +Ine+NbAmb+Px2Pl+MWN:%>сО1нк lak-N2-Def-Declension ;
+LV+Ela+NbAmb+Px2Pl+MWN:%>О1стО1нк lak-N2-Def-Declension ;
+LV+Ine+NbAmb+Px2Pl+MWN:%>О1сО1нк lak-N2-Def-Declension ;
+Prl+NbAmb+Px2Pl+MWN:%>Г2анк lak-N2-Def-Declension ;
+Comp+NbAmb+Px2Pl+MWN:%>О1шканк lak-N2-Def-Declension ;
+Abe+NbAmb+Px2Pl+MWN:%>втО1мО1нк lak-N2-Def-Declension ;
+Gen+NbAmb+Px3Pl+MWN:%>О1ст kit-N2-Def-Declension ;
! +Ela+NbAmb+Px3Pl+MWN:%>стО1ст kit-N2-Def-Declension ;
! +Ine+NbAmb+Px3Pl+MWN:%>сО1ст kit-N2-Def-Declension ;
+LV+Ela+NbAmb+Px3Pl+MWN:%>О1стО1ст kit-N2-Def-Declension ;
+LV+Ine+NbAmb+Px3Pl+MWN:%>О1сО1ст kit-N2-Def-Declension ;
+Prl+NbAmb+Px3Pl+MWN:%>Г2аст kit-N2-Def-Declension ;
+Comp+NbAmb+Px3Pl+MWN:%>О1шкаст kit-N2-Def-Declension ;
+Abe+NbAmb+Px3Pl+MWN:%>втО1мО1ст kit-N2-Def-Declension ;
+Pl+DefPl+Ela+MWN:%>тнестэ kudo-N2-Def-Declension ;
+Pl+DefPl+Ine+MWN:%>тнесэ kudo-N2-Def-Declension ;
+Pl+DefPl+Prl+MWN:%>тнеГ2а kudo-N2-Def-Declension ;
+Pl+DefPl+Comp+MWN:%>тнешка kudo-N2-Def-Declension ;
+Pl+DefPl+Abe+MWN:%>тневтеме kudo-N2-Def-Declension ;
+Pl+DefPl+Tra+MWN:%>тнекс osh-N2-Def-Declension ;
+Gen+NbAmb+Indef+Dem+MWN:%>О1ньсе kudo-N2-Def-Declension ;
! +Ela+NbAmb+Indef+Dem+MWN:%>стО1се kudo-N2-Def-Declension ;
! +Ine+NbAmb+Indef+Dem+MWN:%>сО1се kudo-N2-Def-Declension ;
+LV+Ela+NbAmb+Indef+Dem+MWN:%>О1стО1се kudo-N2-Def-Declension ;
+LV+Ine+NbAmb+Indef+Dem+MWN:%>О1сО1се kudo-N2-Def-Declension ;
+Prl+NbAmb+Indef+Dem+MWN:%>Г2асе kudo-N2-Def-Declension ;
+Comp+NbAmb+Indef+Dem+MWN:%>О1шкасе kudo-N2-Def-Declension ;
+Abe+NbAmb+Indef+Dem+MWN:%>втО1мО1се kudo-N2-Def-Declension ;
+Tra+NbAmb+Indef+Dem+MWN:%>О1кссе kudo-N2-Def-Declension ;
+Tra+NbAmb+Indef+LV+Dem+MWN:%>О1ксО1се kudo-N2-Def-Declension ;
+Gen+Sg+Px1Sg+Dem+MWN:%>О1мсе kudo-N2-Def-Declension ;
+Gen+Pl+Px1Sg+Dem+MWN:%>О1нЬ2се kudo-N2-Def-Declension ;
! +Ela+NbAmb+Px1Sg+Dem+MWN:%>стО1нЬ2се kudo-N2-Def-Declension ;
! +Ine+NbAmb+Px1Sg+Dem+MWN:%>сО1нЬ2се kudo-N2-Def-Declension ;
+LV+Ela+NbAmb+Px1Sg+Dem+MWN:%>О1стО1нЬ2се kudo-N2-Def-Declension ;
+LV+Ine+NbAmb+Px1Sg+Dem+MWN:%>О1сО1нЬ2се kudo-N2-Def-Declension ;
+Prl+NbAmb+Px1Sg+Dem+MWN:%>Г2ансе kudo-N2-Def-Declension ;
+Comp+NbAmb+Px1Sg+Dem+MWN:%>О1шкансе kudo-N2-Def-Declension ;
+Abe+NbAmb+Px1Sg+Dem+MWN:%>втО1мО1нЬ2се kudo-N2-Def-Declension ;
+Gen+NbAmb+Px1Sg+Sub/Dial+Dem+MWN:%>О1мсе kudo-N2-Def-Declension ;
! +Ela+NbAmb+Px1Sg+Sub/Dial+Dem+MWN:%>стО1мсе kudo-N2-Def-Declension ;
! +Ine+NbAmb+Px1Sg+Sub/Dial+Dem+MWN:%>сО1мсе kudo-N2-Def-Declension ;
+LV+Ela+NbAmb+Px1Sg+Sub/Dial+Dem+MWN:%>О1стО1мсе kudo-N2-Def-Declension ;
+LV+Ine+NbAmb+Px1Sg+Sub/Dial+Dem+MWN:%>О1сО1мсе kudo-N2-Def-Declension ;
+Prl+NbAmb+Px1Sg+Sub/Dial+Dem+MWN:%>Г2амсе kudo-N2-Def-Declension ;
+Comp+NbAmb+Px1Sg+Sub/Dial+Dem+MWN:%>О1шкамсе kudo-N2-Def-Declension ;
+Abe+NbAmb+Px1Sg+Sub/Dial+Dem+MWN:%>втО1мО1мсе kudo-N2-Def-Declension ;
+Gen+NbAmb+Px2Sg+Dem+MWN:%>О1тЬ2се kudo-N2-Def-Declension ;
! +Ela+NbAmb+Px2Sg+Dem+MWN:%>стО1тЬ2се kudo-N2-Def-Declension ;
! +Ine+NbAmb+Px2Sg+Dem+MWN:%>сО1тЬ2се kudo-N2-Def-Declension ;
+LV+Ela+NbAmb+Px2Sg+Dem+MWN:%>О1стО1тЬ2се kudo-N2-Def-Declension ;
+LV+Ine+NbAmb+Px2Sg+Dem+MWN:%>О1сО1тЬ2се kudo-N2-Def-Declension ;
+Prl+NbAmb+Px2Sg+Dem+MWN:%>Г2атсе kudo-N2-Def-Declension ;
+Comp+NbAmb+Px2Sg+Dem+MWN:%>О1шкатсе kudo-N2-Def-Declension ;
+Abe+NbAmb+Px2Sg+Dem+MWN:%>втО1мО1тЬ2се kudo-N2-Def-Declension ;
+Gen+NbAmb+Px2Sg+Sub/Dial+Dem+MWN:%>О1нтЬ2се kudo-N2-Def-Declension ;
! +Ela+NbAmb+Px2Sg+Sub/Dial+Dem+MWN:%>стО1нтЬ2се kudo-N2-Def-Declension ;
! +Ine+NbAmb+Px2Sg+Sub/Dial+Dem+MWN:%>сО1нтЬ2се kudo-N2-Def-Declension ;
+LV+Ela+NbAmb+Px2Sg+Sub/Dial+Dem+MWN:%>О1стО1нтЬ2се kudo-N2-Def-Declension ;
+LV+Ine+NbAmb+Px2Sg+Sub/Dial+Dem+MWN:%>О1сО1нтЬ2се kudo-N2-Def-Declension ;
+Prl+NbAmb+Px2Sg+Sub/Dial+Dem+MWN:%>Г2антсе kudo-N2-Def-Declension ;
+Comp+NbAmb+Px2Sg+Sub/Dial+Dem+MWN:%>О1шкантсе kudo-N2-Def-Declension ;
+Abe+NbAmb+Px2Sg+Sub/Dial+Dem+MWN:%>втО1мО1нтЬ2се kudo-N2-Def-Declension ;
+Gen+NbAmb+Px3Sg+Dem+MWN:%>О1нзО1се kudo-N2-Def-Declension ;
! +Ela+NbAmb+Px3Sg+Dem+MWN:%>стО1нзО1се kudo-N2-Def-Declension ;
! +Ine+NbAmb+Px3Sg+Dem+MWN:%>сО1нзО1се kudo-N2-Def-Declension ;
+LV+Ela+NbAmb+Px3Sg+Dem+MWN:%>О1стО1нзО1се kudo-N2-Def-Declension ;
+LV+Ine+NbAmb+Px3Sg+Dem+MWN:%>О1сО1нзО1се kudo-N2-Def-Declension ;
+Prl+NbAmb+Px3Sg+Dem+MWN:%>Г2анзО1се kudo-N2-Def-Declension ;
+Comp+NbAmb+Px3Sg+Dem+MWN:%>О1шканзО1се kudo-N2-Def-Declension ;
+Abe+NbAmb+Px3Sg+Dem+MWN:%>втО1мО1нзО1се kudo-N2-Def-Declension ;
+Gen+NbAmb+Px3Pl+Dem+MWN:%>О1нО1ксе kudo-N2-Def-Declension ;
! +Ela+NbAmb+Px3Pl+Dem+MWN:%>стО1нО1ксе kudo-N2-Def-Declension ;
! +Ine+NbAmb+Px3Pl+Dem+MWN:%>сО1нО1ксе kudo-N2-Def-Declension ;
+LV+Ela+NbAmb+Px3Pl+Dem+MWN:%>О1стО1нО1ксе kudo-N2-Def-Declension ;
+LV+Ine+NbAmb+Px3Pl+Dem+MWN:%>О1сО1нО1ксе kudo-N2-Def-Declension ;
+Prl+NbAmb+Px3Pl+Dem+MWN:%>Г2анО1ксе kudo-N2-Def-Declension ;
+Comp+NbAmb+Px3Pl+Dem+MWN:%>О1шканО1ксе kudo-N2-Def-Declension ;
+Abe+NbAmb+Px3Pl+Dem+MWN:%>втО1мО1нО1ксе kudo-N2-Def-Declension ;
+Gen+NbAmb+Px2Pl+Dem+MWN:%>О1нксе kudo-N2-Def-Declension ;
! +Ela+NbAmb+Px2Pl+Dem+MWN:%>стО1нксе kudo-N2-Def-Declension ;
! +Ine+NbAmb+Px2Pl+Dem+MWN:%>сО1нксе kudo-N2-Def-Declension ;
+LV+Ela+NbAmb+Px2Pl+Dem+MWN:%>О1стО1нксе kudo-N2-Def-Declension ;
+LV+Ine+NbAmb+Px2Pl+Dem+MWN:%>О1сО1нксе kudo-N2-Def-Declension ;
+Prl+NbAmb+Px2Pl+Dem+MWN:%>Г2анксе kudo-N2-Def-Declension ;
+Comp+NbAmb+Px2Pl+Dem+MWN:%>О1шканксе kudo-N2-Def-Declension ;
+Abe+NbAmb+Px2Pl+Dem+MWN:%>втО1мО1нксе kudo-N2-Def-Declension ;
+Gen+NbAmb+Px3Pl+Dem+MWN:%>О1стсе kudo-N2-Def-Declension ;
! +Ela+NbAmb+Px3Pl+Dem+MWN:%>стО1стсе kudo-N2-Def-Declension ;
! +Ine+NbAmb+Px3Pl+Dem+MWN:%>сО1стсе kudo-N2-Def-Declension ;
+LV+Ela+NbAmb+Px3Pl+Dem+MWN:%>О1стО1стсе kudo-N2-Def-Declension ;
+LV+Ine+NbAmb+Px3Pl+Dem+MWN:%>О1сО1стсе kudo-N2-Def-Declension ;
+Prl+NbAmb+Px3Pl+Dem+MWN:%>Г2астсе kudo-N2-Def-Declension ;
+Comp+NbAmb+Px3Pl+Dem+MWN:%>О1шкастсе kudo-N2-Def-Declension ;
+Abe+NbAmb+Px3Pl+Dem+MWN:%>втО1мО1стсе kudo-N2-Def-Declension ;
+Gen+DefSg+Dem+MWN:%>О1нтьсе kudo-N2-Def-Declension ;
! +Ela+DefSg+Dem+MWN:%>стО1нтьсе kudo-N2-Def-Declension ;
! +Ine+DefSg+Dem+MWN:%>сО1нтьсе kudo-N2-Def-Declension ;
+LV+Ela+DefSg+Dem+MWN:%>О1стО1нтьсе kudo-N2-Def-Declension ;
+LV+Ine+DefSg+Dem+MWN:%>О1сО1нтьсе kudo-N2-Def-Declension ;
+Prl+DefSg+Dem+MWN:%>Г2антьсе kudo-N2-Def-Declension ;
+Comp+DefSg+Dem+MWN:%>О1шкантьсе kudo-N2-Def-Declension ;
+Abe+DefSg+Dem+MWN:%>втО1мО1нтьсе kudo-N2-Def-Declension ;
+Gen+DefSg+Sub/Dial+Dem+MWN:%>стьсе kudo-N2-Def-Declension ;
! +Ela+DefSg+Sub/Dial+Dem+MWN:%>стО1стьсе kudo-N2-Def-Declension ;
! +Ine+DefSg+Sub/Dial+Dem+MWN:%>сО1стьсе kudo-N2-Def-Declension ;
+LV+Ela+DefSg+Sub/Dial+Dem+MWN:%>О1стО1стьсе kudo-N2-Def-Declension ;
+LV+Ine+DefSg+Sub/Dial+Dem+MWN:%>О1сО1стьсе kudo-N2-Def-Declension ;
+Prl+DefSg+Sub/Dial+Dem+MWN:%>Г2астьсе kudo-N2-Def-Declension ;
+Comp+DefSg+Sub/Dial+Dem+MWN:%>шкастьсе kudo-N2-Def-Declension ;
+Abe+DefSg+Sub/Dial+Dem+MWN:%>втО1мО1стьсе kudo-N2-Def-Declension ;
+Pl+DefPl+Gen+Dem+MWN:%>тненьсе kudo-N2-Def-Declension ;
+Pl+DefPl+Ela+Dem+MWN:%>тнестэсе kudo-N2-Def-Declension ;
+Pl+DefPl+Ine+Dem+MWN:%>тнесэсе kudo-N2-Def-Declension ;
+Pl+DefPl+Prl+Dem+MWN:%>тнеГ2асе kudo-N2-Def-Declension ;
+Pl+DefPl+Comp+Dem+MWN:%>тнешкасе kudo-N2-Def-Declension ;
+Pl+DefPl+Abe+Dem+MWN:%>тневтемесе kudo-N2-Def-Declension ;
+Pl+DefPl+Tra+Dem+MWN:%>тнекссе kudo-N2-Def-Declension ;
+Pl+DefPl+Tra+LV+Dem+MWN:%>тнексэсе kudo-N2-Def-Declension ;

LEXICON osh-N-Derivation
+Ela+NbAmb+Indef+MWN:%>стО1 kudo-N2-Def-Declension ;
+Ine+NbAmb+Indef+MWN:%>сО1 kudo-N2-Def-Declension ;
+LV+Ela+NbAmb+Indef+MWN:%>О1стО1 kudo-N2-Def-Declension ;
+LV+Ine+NbAmb+Indef+MWN:%>О1сО1 kudo-N2-Def-Declension ;
+Prl+NbAmb+Indef+MWN:%>Г2а kudo-N2-Def-Declension ;
+Comp+NbAmb+Indef+MWN:%>О1шка kudo-N2-Def-Declension ;
+Abe+NbAmb+Indef+MWN:%>втО1мО1 kudo-N2-Def-Declension ;
+Tra+NbAmb+Indef+MWN:%>О1кс osh-N2-Def-Declension ;
+Gen+NbAmb+Px3Sg+MWN:%>О1нзО1 kudo-N2-Def-Declension ;
+Ela+NbAmb+Px3Sg+MWN:%>стО1нзО1 kudo-N2-Def-Declension ;
+Ine+NbAmb+Px3Sg+MWN:%>сО1нзО1 kudo-N2-Def-Declension ;
+LV+Ela+NbAmb+Px3Sg+MWN:%>О1стО1нзО1 kudo-N2-Def-Declension ;
+LV+Ine+NbAmb+Px3Sg+MWN:%>О1сО1нзО1 kudo-N2-Def-Declension ;
+Prl+NbAmb+Px3Sg+MWN:%>Г2анзО1 kudo-N2-Def-Declension ;
+Comp+NbAmb+Px3Sg+MWN:%>О1шканзО1 kudo-N2-Def-Declension ;
+Abe+NbAmb+Px3Sg+MWN:%>втО1мО1нзО1 kudo-N2-Def-Declension ;
+Gen+NbAmb+Px3Pl+MWN:%>О1нО1к lak-N2-Def-Declension ;
+Ela+NbAmb+Px3Pl+MWN:%>стО1нО1к lak-N2-Def-Declension ;
+Ine+NbAmb+Px3Pl+MWN:%>сО1нО1к lak-N2-Def-Declension ;
+LV+Ela+NbAmb+Px3Pl+MWN:%>О1стО1нО1к lak-N2-Def-Declension ;
+LV+Ine+NbAmb+Px3Pl+MWN:%>О1сО1нО1к lak-N2-Def-Declension ;
+Prl+NbAmb+Px3Pl+MWN:%>Г2анО1к lak-N2-Def-Declension ;
+Comp+NbAmb+Px3Pl+MWN:%>О1шканО1к lak-N2-Def-Declension ;
+Abe+NbAmb+Px3Pl+MWN:%>втО1мО1нО1к lak-N2-Def-Declension ;
+Gen+NbAmb+Px2Pl+MWN:%>О1нк lak-N2-Def-Declension ;
+Ela+NbAmb+Px2Pl+MWN:%>стО1нк lak-N2-Def-Declension ;
+Ine+NbAmb+Px2Pl+MWN:%>сО1нк lak-N2-Def-Declension ;
+LV+Ela+NbAmb+Px2Pl+MWN:%>О1стО1нк lak-N2-Def-Declension ;
+LV+Ine+NbAmb+Px2Pl+MWN:%>О1сО1нк lak-N2-Def-Declension ;
+Prl+NbAmb+Px2Pl+MWN:%>Г2анк lak-N2-Def-Declension ;
+Comp+NbAmb+Px2Pl+MWN:%>О1шканк lak-N2-Def-Declension ;
+Abe+NbAmb+Px2Pl+MWN:%>втО1мО1нк lak-N2-Def-Declension ;
+Gen+NbAmb+Px3Pl+MWN:%>О1ст kit-N2-Def-Declension ;
+Ela+NbAmb+Px3Pl+MWN:%>стО1ст kit-N2-Def-Declension ;
+Ine+NbAmb+Px3Pl+MWN:%>сО1ст kit-N2-Def-Declension ;
+LV+Ela+NbAmb+Px3Pl+MWN:%>О1стО1ст kit-N2-Def-Declension ;
+LV+Ine+NbAmb+Px3Pl+MWN:%>О1сО1ст kit-N2-Def-Declension ;
+Prl+NbAmb+Px3Pl+MWN:%>Г2аст kit-N2-Def-Declension ;
+Comp+NbAmb+Px3Pl+MWN:%>О1шкаст kit-N2-Def-Declension ;
+Abe+NbAmb+Px3Pl+MWN:%>втО1мО1ст kit-N2-Def-Declension ;
+Pl+DefPl+Ela+MWN:%>тнестэ kudo-N2-Def-Declension ;
+Pl+DefPl+Ine+MWN:%>тнесэ kudo-N2-Def-Declension ;
+Pl+DefPl+Prl+MWN:%>тнеГ2а kudo-N2-Def-Declension ;
+Pl+DefPl+Comp+MWN:%>тнешка kudo-N2-Def-Declension ;
+Pl+DefPl+Abe+MWN:%>тневтеме kudo-N2-Def-Declension ;
+Pl+DefPl+Tra+MWN:%>тнекс osh-N2-Def-Declension ;
+Gen+NbAmb+Indef+Dem+MWN:%>О1ньсе kudo-N2-Def-Declension ;
+Ela+NbAmb+Indef+Dem+MWN:%>стО1се kudo-N2-Def-Declension ;
+Ine+NbAmb+Indef+Dem+MWN:%>сО1се kudo-N2-Def-Declension ;
+LV+Ela+NbAmb+Indef+Dem+MWN:%>О1стО1се kudo-N2-Def-Declension ;
+LV+Ine+NbAmb+Indef+Dem+MWN:%>О1сО1се kudo-N2-Def-Declension ;
+Prl+NbAmb+Indef+Dem+MWN:%>Г2асе kudo-N2-Def-Declension ;
+Comp+NbAmb+Indef+Dem+MWN:%>О1шкасе kudo-N2-Def-Declension ;
+Abe+NbAmb+Indef+Dem+MWN:%>втО1мО1се kudo-N2-Def-Declension ;
+Tra+NbAmb+Indef+Dem+MWN:%>О1кссе kudo-N2-Def-Declension ;
+Tra+NbAmb+Indef+LV+Dem+MWN:%>О1ксО1се kudo-N2-Def-Declension ;
+Gen+Sg+Px1Sg+Dem+MWN:%>О1мсе kudo-N2-Def-Declension ;
+Gen+Pl+Px1Sg+Dem+MWN:%>О1нЬ2се kudo-N2-Def-Declension ;
+Ela+NbAmb+Px1Sg+Dem+MWN:%>стО1нЬ2се kudo-N2-Def-Declension ;
+Ine+NbAmb+Px1Sg+Dem+MWN:%>сО1нЬ2се kudo-N2-Def-Declension ;
+LV+Ela+NbAmb+Px1Sg+Dem+MWN:%>О1стО1нЬ2се kudo-N2-Def-Declension ;
+LV+Ine+NbAmb+Px1Sg+Dem+MWN:%>О1сО1нЬ2се kudo-N2-Def-Declension ;
+Prl+NbAmb+Px1Sg+Dem+MWN:%>Г2ансе kudo-N2-Def-Declension ;
+Comp+NbAmb+Px1Sg+Dem+MWN:%>О1шкансе kudo-N2-Def-Declension ;
+Abe+NbAmb+Px1Sg+Dem+MWN:%>втО1мО1нЬ2се kudo-N2-Def-Declension ;
+Gen+NbAmb+Px1Sg+Sub/Dial+Dem+MWN:%>О1мсе kudo-N2-Def-Declension ;
+Ela+NbAmb+Px1Sg+Sub/Dial+Dem+MWN:%>стО1мсе kudo-N2-Def-Declension ;
+Ine+NbAmb+Px1Sg+Sub/Dial+Dem+MWN:%>сО1мсе kudo-N2-Def-Declension ;
+LV+Ela+NbAmb+Px1Sg+Sub/Dial+Dem+MWN:%>О1стО1мсе kudo-N2-Def-Declension ;
+LV+Ine+NbAmb+Px1Sg+Sub/Dial+Dem+MWN:%>О1сО1мсе kudo-N2-Def-Declension ;
+Prl+NbAmb+Px1Sg+Sub/Dial+Dem+MWN:%>Г2амсе kudo-N2-Def-Declension ;
+Comp+NbAmb+Px1Sg+Sub/Dial+Dem+MWN:%>О1шкамсе kudo-N2-Def-Declension ;
+Abe+NbAmb+Px1Sg+Sub/Dial+Dem+MWN:%>втО1мО1мсе kudo-N2-Def-Declension ;
+Gen+NbAmb+Px2Sg+Dem+MWN:%>О1тЬ2се kudo-N2-Def-Declension ;
+Ela+NbAmb+Px2Sg+Dem+MWN:%>стО1тЬ2се kudo-N2-Def-Declension ;
+Ine+NbAmb+Px2Sg+Dem+MWN:%>сО1тЬ2се kudo-N2-Def-Declension ;
+LV+Ela+NbAmb+Px2Sg+Dem+MWN:%>О1стО1тЬ2се kudo-N2-Def-Declension ;
+LV+Ine+NbAmb+Px2Sg+Dem+MWN:%>О1сО1тЬ2се kudo-N2-Def-Declension ;
+Prl+NbAmb+Px2Sg+Dem+MWN:%>Г2атсе kudo-N2-Def-Declension ;
+Comp+NbAmb+Px2Sg+Dem+MWN:%>О1шкатсе kudo-N2-Def-Declension ;
+Abe+NbAmb+Px2Sg+Dem+MWN:%>втО1мО1тЬ2се kudo-N2-Def-Declension ;
+Gen+NbAmb+Px2Sg+Sub/Dial+Dem+MWN:%>О1нтЬ2се kudo-N2-Def-Declension ;
+Ela+NbAmb+Px2Sg+Sub/Dial+Dem+MWN:%>стО1нтЬ2се kudo-N2-Def-Declension ;
+Ine+NbAmb+Px2Sg+Sub/Dial+Dem+MWN:%>сО1нтЬ2се kudo-N2-Def-Declension ;
+LV+Ela+NbAmb+Px2Sg+Sub/Dial+Dem+MWN:%>О1стО1нтЬ2се kudo-N2-Def-Declension ;
+LV+Ine+NbAmb+Px2Sg+Sub/Dial+Dem+MWN:%>О1сО1нтЬ2се kudo-N2-Def-Declension ;
+Prl+NbAmb+Px2Sg+Sub/Dial+Dem+MWN:%>Г2антсе kudo-N2-Def-Declension ;
+Comp+NbAmb+Px2Sg+Sub/Dial+Dem+MWN:%>О1шкантсе kudo-N2-Def-Declension ;
+Abe+NbAmb+Px2Sg+Sub/Dial+Dem+MWN:%>втО1мО1нтЬ2се kudo-N2-Def-Declension ;
+Gen+NbAmb+Px3Sg+Dem+MWN:%>О1нзО1се kudo-N2-Def-Declension ;
+Ela+NbAmb+Px3Sg+Dem+MWN:%>стО1нзО1се kudo-N2-Def-Declension ;
+Ine+NbAmb+Px3Sg+Dem+MWN:%>сО1нзО1се kudo-N2-Def-Declension ;
+LV+Ela+NbAmb+Px3Sg+Dem+MWN:%>О1стО1нзО1се kudo-N2-Def-Declension ;
+LV+Ine+NbAmb+Px3Sg+Dem+MWN:%>О1сО1нзО1се kudo-N2-Def-Declension ;
+Prl+NbAmb+Px3Sg+Dem+MWN:%>Г2анзО1се kudo-N2-Def-Declension ;
+Comp+NbAmb+Px3Sg+Dem+MWN:%>О1шканзО1се kudo-N2-Def-Declension ;
+Abe+NbAmb+Px3Sg+Dem+MWN:%>втО1мО1нзО1се kudo-N2-Def-Declension ;
+Gen+NbAmb+Px3Pl+Dem+MWN:%>О1нО1ксе kudo-N2-Def-Declension ;
+Ela+NbAmb+Px3Pl+Dem+MWN:%>стО1нО1ксе kudo-N2-Def-Declension ;
+Ine+NbAmb+Px3Pl+Dem+MWN:%>сО1нО1ксе kudo-N2-Def-Declension ;
+LV+Ela+NbAmb+Px3Pl+Dem+MWN:%>О1стО1нО1ксе kudo-N2-Def-Declension ;
+LV+Ine+NbAmb+Px3Pl+Dem+MWN:%>О1сО1нО1ксе kudo-N2-Def-Declension ;
+Prl+NbAmb+Px3Pl+Dem+MWN:%>Г2анО1ксе kudo-N2-Def-Declension ;
+Comp+NbAmb+Px3Pl+Dem+MWN:%>О1шканО1ксе kudo-N2-Def-Declension ;
+Abe+NbAmb+Px3Pl+Dem+MWN:%>втО1мО1нО1ксе kudo-N2-Def-Declension ;
+Gen+NbAmb+Px2Pl+Dem+MWN:%>О1нксе kudo-N2-Def-Declension ;
+Ela+NbAmb+Px2Pl+Dem+MWN:%>стО1нксе kudo-N2-Def-Declension ;
+Ine+NbAmb+Px2Pl+Dem+MWN:%>сО1нксе kudo-N2-Def-Declension ;
+LV+Ela+NbAmb+Px2Pl+Dem+MWN:%>О1стО1нксе kudo-N2-Def-Declension ;
+LV+Ine+NbAmb+Px2Pl+Dem+MWN:%>О1сО1нксе kudo-N2-Def-Declension ;
+Prl+NbAmb+Px2Pl+Dem+MWN:%>Г2анксе kudo-N2-Def-Declension ;
+Comp+NbAmb+Px2Pl+Dem+MWN:%>О1шканксе kudo-N2-Def-Declension ;
+Abe+NbAmb+Px2Pl+Dem+MWN:%>втО1мО1нксе kudo-N2-Def-Declension ;
+Gen+NbAmb+Px3Pl+Dem+MWN:%>О1стсе kudo-N2-Def-Declension ;
+Ela+NbAmb+Px3Pl+Dem+MWN:%>стО1стсе kudo-N2-Def-Declension ;
+Ine+NbAmb+Px3Pl+Dem+MWN:%>сО1стсе kudo-N2-Def-Declension ;
+LV+Ela+NbAmb+Px3Pl+Dem+MWN:%>О1стО1стсе kudo-N2-Def-Declension ;
+LV+Ine+NbAmb+Px3Pl+Dem+MWN:%>О1сО1стсе kudo-N2-Def-Declension ;
+Prl+NbAmb+Px3Pl+Dem+MWN:%>Г2астсе kudo-N2-Def-Declension ;
+Comp+NbAmb+Px3Pl+Dem+MWN:%>О1шкастсе kudo-N2-Def-Declension ;
+Abe+NbAmb+Px3Pl+Dem+MWN:%>втО1мО1стсе kudo-N2-Def-Declension ;
+Gen+DefSg+Dem+MWN:%>О1нтьсе kudo-N2-Def-Declension ;
+Ela+DefSg+Dem+MWN:%>стО1нтьсе kudo-N2-Def-Declension ;
+Ine+DefSg+Dem+MWN:%>сО1нтьсе kudo-N2-Def-Declension ;
+LV+Ela+DefSg+Dem+MWN:%>О1стО1нтьсе kudo-N2-Def-Declension ;
+LV+Ine+DefSg+Dem+MWN:%>О1сО1нтьсе kudo-N2-Def-Declension ;
+Prl+DefSg+Dem+MWN:%>Г2антьсе kudo-N2-Def-Declension ;
+Comp+DefSg+Dem+MWN:%>О1шкантьсе kudo-N2-Def-Declension ;
+Abe+DefSg+Dem+MWN:%>втО1мО1нтьсе kudo-N2-Def-Declension ;
+Gen+DefSg+Sub/Dial+Dem+MWN:%>стьсе kudo-N2-Def-Declension ;
+Ela+DefSg+Sub/Dial+Dem+MWN:%>стО1стьсе kudo-N2-Def-Declension ;
+Ine+DefSg+Sub/Dial+Dem+MWN:%>сО1стьсе kudo-N2-Def-Declension ;
+LV+Ela+DefSg+Sub/Dial+Dem+MWN:%>О1стО1стьсе kudo-N2-Def-Declension ;
+LV+Ine+DefSg+Sub/Dial+Dem+MWN:%>О1сО1стьсе kudo-N2-Def-Declension ;
+Prl+DefSg+Sub/Dial+Dem+MWN:%>Г2астьсе kudo-N2-Def-Declension ;
+Comp+DefSg+Sub/Dial+Dem+MWN:%>шкастьсе kudo-N2-Def-Declension ;
+Abe+DefSg+Sub/Dial+Dem+MWN:%>втО1мО1стьсе kudo-N2-Def-Declension ;
+Pl+DefPl+Gen+Dem+MWN:%>тненьсе kudo-N2-Def-Declension ;
+Pl+DefPl+Ela+Dem+MWN:%>тнестэсе kudo-N2-Def-Declension ;
+Pl+DefPl+Ine+Dem+MWN:%>тнесэсе kudo-N2-Def-Declension ;
+Pl+DefPl+Prl+Dem+MWN:%>тнеГ2асе kudo-N2-Def-Declension ;
+Pl+DefPl+Comp+Dem+MWN:%>тнешкасе kudo-N2-Def-Declension ;
+Pl+DefPl+Abe+Dem+MWN:%>тневтемесе kudo-N2-Def-Declension ;
+Pl+DefPl+Tra+Dem+MWN:%>тнекссе kudo-N2-Def-Declension ;
+Pl+DefPl+Tra+LV+Dem+MWN:%>тнексэсе kudo-N2-Def-Declension ;

LEXICON pango-N-Derivation
+Ela+NbAmb+Indef+MWN:%>стО1 kudo-N2-Def-Declension ;
+Ine+NbAmb+Indef+MWN:%>сО1 kudo-N2-Def-Declension ;
+Prl+NbAmb+Indef+MWN:%>Г2а kudo-N2-Def-Declension ;
+Comp+NbAmb+Indef+MWN:%>шка kudo-N2-Def-Declension ;
+Abe+NbAmb+Indef+MWN:%>втО1мО1 kudo-N2-Def-Declension ;
+Tra+NbAmb+Indef+MWN:%>кс osh-N2-Def-Declension ;
+Gen+NbAmb+Px3Sg+MWN:%>нзО1 kudo-N2-Def-Declension ;
+Ela+NbAmb+Px3Sg+MWN:%>стО1нзО1 kudo-N2-Def-Declension ;
+Ine+NbAmb+Px3Sg+MWN:%>сО1нзО1 kudo-N2-Def-Declension ;
+Prl+NbAmb+Px3Sg+MWN:%>Г2анзО1 kudo-N2-Def-Declension ;
+Comp+NbAmb+Px3Sg+MWN:%>шканзО1 kudo-N2-Def-Declension ;
+Abe+NbAmb+Px3Sg+MWN:%>втО1мО1нзО1 kudo-N2-Def-Declension ;
+Gen+NbAmb+Px3Pl+MWN:%>нО1к lak-N2-Def-Declension ;
+Ela+NbAmb+Px3Pl+MWN:%>стО1нО1к lak-N2-Def-Declension ;
+Ine+NbAmb+Px3Pl+MWN:%>сО1нО1к lak-N2-Def-Declension ;
+Prl+NbAmb+Px3Pl+MWN:%>Г2анО1к lak-N2-Def-Declension ;
+Comp+NbAmb+Px3Pl+MWN:%>шканО1к lak-N2-Def-Declension ;
+Abe+NbAmb+Px3Pl+MWN:%>втО1мО1нО1к lak-N2-Def-Declension ;
+Gen+NbAmb+Px2Pl+MWN:%>нк lak-N2-Def-Declension ;
+Ela+NbAmb+Px2Pl+MWN:%>стО1нк lak-N2-Def-Declension ;
+Ine+NbAmb+Px2Pl+MWN:%>сО1нк lak-N2-Def-Declension ;
+Prl+NbAmb+Px2Pl+MWN:%>Г2анк lak-N2-Def-Declension ;
+Comp+NbAmb+Px2Pl+MWN:%>шканк lak-N2-Def-Declension ;
+Abe+NbAmb+Px2Pl+MWN:%>втО1мО1нк lak-N2-Def-Declension ;
+Gen+NbAmb+Px3Pl+MWN:%>ст kit-N2-Def-Declension ;
+Ela+NbAmb+Px3Pl+MWN:%>стО1ст kit-N2-Def-Declension ;
+Ine+NbAmb+Px3Pl+MWN:%>сО1ст kit-N2-Def-Declension ;
+Prl+NbAmb+Px3Pl+MWN:%>Г2аст kit-N2-Def-Declension ;
+Comp+NbAmb+Px3Pl+MWN:%>шкаст kit-N2-Def-Declension ;
+Abe+NbAmb+Px3Pl+MWN:%>втО1мО1ст kit-N2-Def-Declension ;
+Pl+DefPl+Ela+MWN:%>тнестэ kudo-N2-Def-Declension ;
+Pl+DefPl+Ine+MWN:%>тнесэ kudo-N2-Def-Declension ;
+Pl+DefPl+Prl+MWN:%>тнеГ2а kudo-N2-Def-Declension ;
+Pl+DefPl+Comp+MWN:%>тнешка kudo-N2-Def-Declension ;
+Pl+DefPl+Abe+MWN:%>тневтеме kudo-N2-Def-Declension ;
+Pl+DefPl+Tra+MWN:%>тнекс osh-N2-Def-Declension ;
+Gen+NbAmb+Indef+Dem+MWN:%>ньсе kudo-N2-Def-Declension ;
+Ela+NbAmb+Indef+Dem+MWN:%>стО1се kudo-N2-Def-Declension ;
+Ine+NbAmb+Indef+Dem+MWN:%>сО1се kudo-N2-Def-Declension ;
+Prl+NbAmb+Indef+Dem+MWN:%>Г2асе kudo-N2-Def-Declension ;
+Comp+NbAmb+Indef+Dem+MWN:%>шкасе kudo-N2-Def-Declension ;
+Abe+NbAmb+Indef+Dem+MWN:%>втО1мО1се kudo-N2-Def-Declension ;
+Tra+NbAmb+Indef+Dem+MWN:%>кссе kudo-N2-Def-Declension ;
+Tra+NbAmb+Indef+LV+Dem+MWN:%>ксО1се kudo-N2-Def-Declension ;
+Gen+Sg+Px1Sg+Dem+MWN:%>мсе kudo-N2-Def-Declension ;
+Gen+Pl+Px1Sg+Dem+MWN:%>нЬ2се kudo-N2-Def-Declension ;
+Ela+NbAmb+Px1Sg+Dem+MWN:%>стО1нЬ2се kudo-N2-Def-Declension ;
+Ine+NbAmb+Px1Sg+Dem+MWN:%>сО1нЬ2се kudo-N2-Def-Declension ;
+Prl+NbAmb+Px1Sg+Dem+MWN:%>Г2ансе kudo-N2-Def-Declension ;
+Comp+NbAmb+Px1Sg+Dem+MWN:%>шкансе kudo-N2-Def-Declension ;
+Abe+NbAmb+Px1Sg+Dem+MWN:%>втО1мО1нЬ2се kudo-N2-Def-Declension ;
+Gen+NbAmb+Px1Sg+Sub/Dial+Dem+MWN:%>мсе kudo-N2-Def-Declension ;
+Ela+NbAmb+Px1Sg+Sub/Dial+Dem+MWN:%>стО1мсе kudo-N2-Def-Declension ;
+Ine+NbAmb+Px1Sg+Sub/Dial+Dem+MWN:%>сО1мсе kudo-N2-Def-Declension ;
+Prl+NbAmb+Px1Sg+Sub/Dial+Dem+MWN:%>Г2амсе kudo-N2-Def-Declension ;
+Comp+NbAmb+Px1Sg+Sub/Dial+Dem+MWN:%>шкамсе kudo-N2-Def-Declension ;
+Abe+NbAmb+Px1Sg+Sub/Dial+Dem+MWN:%>втО1мО1мсе kudo-N2-Def-Declension ;
+Gen+NbAmb+Px2Sg+Dem+MWN:%>тЬ2се kudo-N2-Def-Declension ;
+Ela+NbAmb+Px2Sg+Dem+MWN:%>стО1тЬ2се kudo-N2-Def-Declension ;
+Ine+NbAmb+Px2Sg+Dem+MWN:%>сО1тЬ2се kudo-N2-Def-Declension ;
+Prl+NbAmb+Px2Sg+Dem+MWN:%>Г2атсе kudo-N2-Def-Declension ;
+Comp+NbAmb+Px2Sg+Dem+MWN:%>шкатсе kudo-N2-Def-Declension ;
+Abe+NbAmb+Px2Sg+Dem+MWN:%>втО1мО1тЬ2се kudo-N2-Def-Declension ;
+Gen+NbAmb+Px2Sg+Sub/Dial+Dem+MWN:%>нтЬ2се kudo-N2-Def-Declension ;
+Ela+NbAmb+Px2Sg+Sub/Dial+Dem+MWN:%>стО1нтЬ2се kudo-N2-Def-Declension ;
+Ine+NbAmb+Px2Sg+Sub/Dial+Dem+MWN:%>сО1нтЬ2се kudo-N2-Def-Declension ;
+Prl+NbAmb+Px2Sg+Sub/Dial+Dem+MWN:%>Г2антсе kudo-N2-Def-Declension ;
+Comp+NbAmb+Px2Sg+Sub/Dial+Dem+MWN:%>шкантсе kudo-N2-Def-Declension ;
+Abe+NbAmb+Px2Sg+Sub/Dial+Dem+MWN:%>втО1мО1нтЬ2се kudo-N2-Def-Declension ;
+Gen+NbAmb+Px3Sg+Dem+MWN:%>нзО1се kudo-N2-Def-Declension ;
+Ela+NbAmb+Px3Sg+Dem+MWN:%>стО1нзО1се kudo-N2-Def-Declension ;
+Ine+NbAmb+Px3Sg+Dem+MWN:%>сО1нзО1се kudo-N2-Def-Declension ;
+Prl+NbAmb+Px3Sg+Dem+MWN:%>Г2анзО1се kudo-N2-Def-Declension ;
+Comp+NbAmb+Px3Sg+Dem+MWN:%>шканзО1се kudo-N2-Def-Declension ;
+Abe+NbAmb+Px3Sg+Dem+MWN:%>втО1мО1нзО1се kudo-N2-Def-Declension ;
+Gen+NbAmb+Px3Pl+Dem+MWN:%>нО1ксе kudo-N2-Def-Declension ;
+Ela+NbAmb+Px3Pl+Dem+MWN:%>стО1нО1ксе kudo-N2-Def-Declension ;
+Ine+NbAmb+Px3Pl+Dem+MWN:%>сО1нО1ксе kudo-N2-Def-Declension ;
+Prl+NbAmb+Px3Pl+Dem+MWN:%>Г2анО1ксе kudo-N2-Def-Declension ;
+Comp+NbAmb+Px3Pl+Dem+MWN:%>шканО1ксе kudo-N2-Def-Declension ;
+Abe+NbAmb+Px3Pl+Dem+MWN:%>втО1мО1нО1ксе kudo-N2-Def-Declension ;
+Gen+NbAmb+Px2Pl+Dem+MWN:%>нксе kudo-N2-Def-Declension ;
+Ela+NbAmb+Px2Pl+Dem+MWN:%>стО1нксе kudo-N2-Def-Declension ;
+Ine+NbAmb+Px2Pl+Dem+MWN:%>сО1нксе kudo-N2-Def-Declension ;
+Prl+NbAmb+Px2Pl+Dem+MWN:%>Г2анксе kudo-N2-Def-Declension ;
+Comp+NbAmb+Px2Pl+Dem+MWN:%>шканксе kudo-N2-Def-Declension ;
+Abe+NbAmb+Px2Pl+Dem+MWN:%>втО1мО1нксе kudo-N2-Def-Declension ;
+Gen+NbAmb+Px3Pl+Dem+MWN:%>стсе kudo-N2-Def-Declension ;
+Ela+NbAmb+Px3Pl+Dem+MWN:%>стО1стсе kudo-N2-Def-Declension ;
+Ine+NbAmb+Px3Pl+Dem+MWN:%>сО1стсе kudo-N2-Def-Declension ;
+Prl+NbAmb+Px3Pl+Dem+MWN:%>Г2астсе kudo-N2-Def-Declension ;
+Comp+NbAmb+Px3Pl+Dem+MWN:%>шкастсе kudo-N2-Def-Declension ;
+Abe+NbAmb+Px3Pl+Dem+MWN:%>втО1мО1стсе kudo-N2-Def-Declension ;
+Gen+DefSg+Dem+MWN:%>нтьсе kudo-N2-Def-Declension ;
+Ela+DefSg+Dem+MWN:%>стО1нтьсе kudo-N2-Def-Declension ;
+Ine+DefSg+Dem+MWN:%>сО1нтьсе kudo-N2-Def-Declension ;
+Prl+DefSg+Dem+MWN:%>Г2антьсе kudo-N2-Def-Declension ;
+Comp+DefSg+Dem+MWN:%>шкантьсе kudo-N2-Def-Declension ;
+Abe+DefSg+Dem+MWN:%>втО1мО1нтьсе kudo-N2-Def-Declension ;
+Gen+DefSg+Sub/Dial+Dem+MWN:%>стьсе kudo-N2-Def-Declension ;
+Ela+DefSg+Sub/Dial+Dem+MWN:%>стО1стьсе kudo-N2-Def-Declension ;
+Ine+DefSg+Sub/Dial+Dem+MWN:%>сО1стьсе kudo-N2-Def-Declension ;
+Prl+DefSg+Sub/Dial+Dem+MWN:%>Г2астьсе kudo-N2-Def-Declension ;
+Comp+DefSg+Sub/Dial+Dem+MWN:%>шкастьсе kudo-N2-Def-Declension ;
+Abe+DefSg+Sub/Dial+Dem+MWN:%>втО1мО1стьсе kudo-N2-Def-Declension ;
+Pl+DefPl+Gen+Dem+MWN:%>тненьсе kudo-N2-Def-Declension ;
+Pl+DefPl+Ela+Dem+MWN:%>тнестэсе kudo-N2-Def-Declension ;
+Pl+DefPl+Ine+Dem+MWN:%>тнесэсе kudo-N2-Def-Declension ;
+Pl+DefPl+Prl+Dem+MWN:%>тнеГ2асе kudo-N2-Def-Declension ;
+Pl+DefPl+Comp+Dem+MWN:%>тнешкасе kudo-N2-Def-Declension ;
+Pl+DefPl+Abe+Dem+MWN:%>тневтемесе kudo-N2-Def-Declension ;
+Pl+DefPl+Tra+Dem+MWN:%>тнекссе kudo-N2-Def-Declension ;
+Pl+DefPl+Tra+LV+Dem+MWN:%>тнексэсе kudo-N2-Def-Declension ;

LEXICON kudo-N-Derivation
+Ela+NbAmb+Indef+MWN:%>стО1 kudo-N2-Def-Declension ;
+Ine+NbAmb+Indef+MWN:%>сО1 kudo-N2-Def-Declension ;
+Prl+NbAmb+Indef+MWN:%>Г2а kudo-N2-Def-Declension ;
+Comp+NbAmb+Indef+MWN:%>шка kudo-N2-Def-Declension ;
+Abe+NbAmb+Indef+MWN:%>втО1мО1 kudo-N2-Def-Declension ;
+Tra+NbAmb+Indef+MWN:%>кс osh-N2-Def-Declension ;
+Gen+NbAmb+Px3Sg+MWN:%>нзО1 kudo-N2-Def-Declension ;
+Ela+NbAmb+Px3Sg+MWN:%>стО1нзО1 kudo-N2-Def-Declension ;
+Ine+NbAmb+Px3Sg+MWN:%>сО1нзО1 kudo-N2-Def-Declension ;
+Prl+NbAmb+Px3Sg+MWN:%>Г2анзО1 kudo-N2-Def-Declension ;
+Comp+NbAmb+Px3Sg+MWN:%>шканзО1 kudo-N2-Def-Declension ;
+Abe+NbAmb+Px3Sg+MWN:%>втО1мО1нзО1 kudo-N2-Def-Declension ;
+Gen+NbAmb+Px3Pl+MWN:%>нО1к lak-N2-Def-Declension ;
+Ela+NbAmb+Px3Pl+MWN:%>стО1нО1к lak-N2-Def-Declension ;
+Ine+NbAmb+Px3Pl+MWN:%>сО1нО1к lak-N2-Def-Declension ;
+Prl+NbAmb+Px3Pl+MWN:%>Г2анО1к lak-N2-Def-Declension ;
+Comp+NbAmb+Px3Pl+MWN:%>шканО1к lak-N2-Def-Declension ;
+Abe+NbAmb+Px3Pl+MWN:%>втО1мО1нО1к lak-N2-Def-Declension ;
+Gen+NbAmb+Px2Pl+MWN:%>нк lak-N2-Def-Declension ;
+Ela+NbAmb+Px2Pl+MWN:%>стО1нк lak-N2-Def-Declension ;
+Ine+NbAmb+Px2Pl+MWN:%>сО1нк lak-N2-Def-Declension ;
+Prl+NbAmb+Px2Pl+MWN:%>Г2анк lak-N2-Def-Declension ;
+Comp+NbAmb+Px2Pl+MWN:%>шканк lak-N2-Def-Declension ;
+Abe+NbAmb+Px2Pl+MWN:%>втО1мО1нк lak-N2-Def-Declension ;
+Gen+NbAmb+Px3Pl+MWN:%>ст kit-N2-Def-Declension ;
+Ela+NbAmb+Px3Pl+MWN:%>стО1ст kit-N2-Def-Declension ;
+Ine+NbAmb+Px3Pl+MWN:%>сО1ст kit-N2-Def-Declension ;
+Prl+NbAmb+Px3Pl+MWN:%>Г2аст kit-N2-Def-Declension ;
+Comp+NbAmb+Px3Pl+MWN:%>шкаст kit-N2-Def-Declension ;
+Abe+NbAmb+Px3Pl+MWN:%>втО1мО1ст kit-N2-Def-Declension ;
+Pl+DefPl+Ela+MWN:%>тнестэ kudo-N2-Def-Declension ;
+Pl+DefPl+Ine+MWN:%>тнесэ kudo-N2-Def-Declension ;
+Pl+DefPl+Prl+MWN:%>тнеГ2а kudo-N2-Def-Declension ;
+Pl+DefPl+Comp+MWN:%>тнешка kudo-N2-Def-Declension ;
+Pl+DefPl+Abe+MWN:%>тневтеме kudo-N2-Def-Declension ;
+Pl+DefPl+Tra+MWN:%>тнекс osh-N2-Def-Declension ;
+Gen+NbAmb+Indef+Dem+MWN:%>ньсе kudo-N2-Def-Declension ;
+Ela+NbAmb+Indef+Dem+MWN:%>стО1се kudo-N2-Def-Declension ;
+Ine+NbAmb+Indef+Dem+MWN:%>сО1се kudo-N2-Def-Declension ;
+Prl+NbAmb+Indef+Dem+MWN:%>Г2асе kudo-N2-Def-Declension ;
+Comp+NbAmb+Indef+Dem+MWN:%>шкасе kudo-N2-Def-Declension ;
+Abe+NbAmb+Indef+Dem+MWN:%>втО1мО1се kudo-N2-Def-Declension ;
+Tra+NbAmb+Indef+Dem+MWN:%>кссе kudo-N2-Def-Declension ;
+Tra+NbAmb+Indef+LV+Dem+MWN:%>ксО1се kudo-N2-Def-Declension ;
+Gen+Sg+Px1Sg+Dem+MWN:%>мсе kudo-N2-Def-Declension ;
+Gen+Pl+Px1Sg+Dem+MWN:%>нЬ2се kudo-N2-Def-Declension ;
+Ela+NbAmb+Px1Sg+Dem+MWN:%>стО1нЬ2се kudo-N2-Def-Declension ;
+Ine+NbAmb+Px1Sg+Dem+MWN:%>сО1нЬ2се kudo-N2-Def-Declension ;
+Prl+NbAmb+Px1Sg+Dem+MWN:%>Г2ансе kudo-N2-Def-Declension ;
+Comp+NbAmb+Px1Sg+Dem+MWN:%>шкансе kudo-N2-Def-Declension ;
+Abe+NbAmb+Px1Sg+Dem+MWN:%>втО1мО1нЬ2се kudo-N2-Def-Declension ;
+Gen+NbAmb+Px1Sg+Sub/Dial+Dem+MWN:%>мсе kudo-N2-Def-Declension ;
+Ela+NbAmb+Px1Sg+Sub/Dial+Dem+MWN:%>стО1мсе kudo-N2-Def-Declension ;
+Ine+NbAmb+Px1Sg+Sub/Dial+Dem+MWN:%>сО1мсе kudo-N2-Def-Declension ;
+Prl+NbAmb+Px1Sg+Sub/Dial+Dem+MWN:%>Г2амсе kudo-N2-Def-Declension ;
+Comp+NbAmb+Px1Sg+Sub/Dial+Dem+MWN:%>шкамсе kudo-N2-Def-Declension ;
+Abe+NbAmb+Px1Sg+Sub/Dial+Dem+MWN:%>втО1мО1мсе kudo-N2-Def-Declension ;
+Gen+NbAmb+Px2Sg+Dem+MWN:%>тЬ2се kudo-N2-Def-Declension ;
+Ela+NbAmb+Px2Sg+Dem+MWN:%>стО1тЬ2се kudo-N2-Def-Declension ;
+Ine+NbAmb+Px2Sg+Dem+MWN:%>сО1тЬ2се kudo-N2-Def-Declension ;
+Prl+NbAmb+Px2Sg+Dem+MWN:%>Г2атсе kudo-N2-Def-Declension ;
+Comp+NbAmb+Px2Sg+Dem+MWN:%>шкатсе kudo-N2-Def-Declension ;
+Abe+NbAmb+Px2Sg+Dem+MWN:%>втО1мО1тЬ2се kudo-N2-Def-Declension ;
+Gen+NbAmb+Px2Sg+Sub/Dial+Dem+MWN:%>нтЬ2се kudo-N2-Def-Declension ;
+Ela+NbAmb+Px2Sg+Sub/Dial+Dem+MWN:%>стО1нтЬ2се kudo-N2-Def-Declension ;
+Ine+NbAmb+Px2Sg+Sub/Dial+Dem+MWN:%>сО1нтЬ2се kudo-N2-Def-Declension ;
+Prl+NbAmb+Px2Sg+Sub/Dial+Dem+MWN:%>Г2антсе kudo-N2-Def-Declension ;
+Comp+NbAmb+Px2Sg+Sub/Dial+Dem+MWN:%>шкантсе kudo-N2-Def-Declension ;
+Abe+NbAmb+Px2Sg+Sub/Dial+Dem+MWN:%>втО1мО1нтЬ2се kudo-N2-Def-Declension ;
+Gen+NbAmb+Px3Sg+Dem+MWN:%>нзО1се kudo-N2-Def-Declension ;
+Ela+NbAmb+Px3Sg+Dem+MWN:%>стО1нзО1се kudo-N2-Def-Declension ;
+Ine+NbAmb+Px3Sg+Dem+MWN:%>сО1нзО1се kudo-N2-Def-Declension ;
+Prl+NbAmb+Px3Sg+Dem+MWN:%>Г2анзО1се kudo-N2-Def-Declension ;
+Comp+NbAmb+Px3Sg+Dem+MWN:%>шканзО1се kudo-N2-Def-Declension ;
+Abe+NbAmb+Px3Sg+Dem+MWN:%>втО1мО1нзО1се kudo-N2-Def-Declension ;
+Gen+NbAmb+Px3Pl+Dem+MWN:%>нО1ксе kudo-N2-Def-Declension ;
+Ela+NbAmb+Px3Pl+Dem+MWN:%>стО1нО1ксе kudo-N2-Def-Declension ;
+Ine+NbAmb+Px3Pl+Dem+MWN:%>сО1нО1ксе kudo-N2-Def-Declension ;
+Prl+NbAmb+Px3Pl+Dem+MWN:%>Г2анО1ксе kudo-N2-Def-Declension ;
+Comp+NbAmb+Px3Pl+Dem+MWN:%>шканО1ксе kudo-N2-Def-Declension ;
+Abe+NbAmb+Px3Pl+Dem+MWN:%>втО1мО1нО1ксе kudo-N2-Def-Declension ;
+Gen+NbAmb+Px2Pl+Dem+MWN:%>нксе kudo-N2-Def-Declension ;
+Ela+NbAmb+Px2Pl+Dem+MWN:%>стО1нксе kudo-N2-Def-Declension ;
+Ine+NbAmb+Px2Pl+Dem+MWN:%>сО1нксе kudo-N2-Def-Declension ;
+Prl+NbAmb+Px2Pl+Dem+MWN:%>Г2анксе kudo-N2-Def-Declension ;
+Comp+NbAmb+Px2Pl+Dem+MWN:%>шканксе kudo-N2-Def-Declension ;
+Abe+NbAmb+Px2Pl+Dem+MWN:%>втО1мО1нксе kudo-N2-Def-Declension ;
+Gen+NbAmb+Px3Pl+Dem+MWN:%>стсе kudo-N2-Def-Declension ;
+Ela+NbAmb+Px3Pl+Dem+MWN:%>стО1стсе kudo-N2-Def-Declension ;
+Ine+NbAmb+Px3Pl+Dem+MWN:%>сО1стсе kudo-N2-Def-Declension ;
+Prl+NbAmb+Px3Pl+Dem+MWN:%>Г2астсе kudo-N2-Def-Declension ;
+Comp+NbAmb+Px3Pl+Dem+MWN:%>шкастсе kudo-N2-Def-Declension ;
+Abe+NbAmb+Px3Pl+Dem+MWN:%>втО1мО1стсе kudo-N2-Def-Declension ;
+Gen+DefSg+Dem+MWN:%>нтьсе kudo-N2-Def-Declension ;
+Ela+DefSg+Dem+MWN:%>стО1нтьсе kudo-N2-Def-Declension ;
+Ine+DefSg+Dem+MWN:%>сО1нтьсе kudo-N2-Def-Declension ;
+Prl+DefSg+Dem+MWN:%>Г2антьсе kudo-N2-Def-Declension ;
+Comp+DefSg+Dem+MWN:%>шкантьсе kudo-N2-Def-Declension ;
+Abe+DefSg+Dem+MWN:%>втО1мО1нтьсе kudo-N2-Def-Declension ;
+Gen+DefSg+Sub/Dial+Dem+MWN:%>стьсе kudo-N2-Def-Declension ;
+Ela+DefSg+Sub/Dial+Dem+MWN:%>стО1стьсе kudo-N2-Def-Declension ;
+Ine+DefSg+Sub/Dial+Dem+MWN:%>сО1стьсе kudo-N2-Def-Declension ;
+Prl+DefSg+Sub/Dial+Dem+MWN:%>Г2астьсе kudo-N2-Def-Declension ;
+Comp+DefSg+Sub/Dial+Dem+MWN:%>шкастьсе kudo-N2-Def-Declension ;
+Abe+DefSg+Sub/Dial+Dem+MWN:%>втО1мО1стьсе kudo-N2-Def-Declension ;
+Pl+DefPl+Gen+Dem+MWN:%>тненьсе kudo-N2-Def-Declension ;
+Pl+DefPl+Ela+Dem+MWN:%>тнестэсе kudo-N2-Def-Declension ;
+Pl+DefPl+Ine+Dem+MWN:%>тнесэсе kudo-N2-Def-Declension ;
+Pl+DefPl+Prl+Dem+MWN:%>тнеГ2асе kudo-N2-Def-Declension ;
+Pl+DefPl+Comp+Dem+MWN:%>тнешкасе kudo-N2-Def-Declension ;
+Pl+DefPl+Abe+Dem+MWN:%>тневтемесе kudo-N2-Def-Declension ;
+Pl+DefPl+Tra+Dem+MWN:%>тнекссе kudo-N2-Def-Declension ;
+Pl+DefPl+Tra+LV+Dem+MWN:%>тнексэсе kudo-N2-Def-Declension ;

LEXICON lak-N2-Def-Declension
 kal-N2-Def-Declension ;

LEXICON kit-N2-Def-Declension
 kal-N2-Def-Declension ;
+Sub/Short:%>TLoss DefPl-Declension ;

LEXICON kal-N2-Def-Declension
 kal-N-Def-Declension ;
+Tra+NbAmb+Indef:%>О1кс Clitic ;
+Abl+NbAmb+Indef:%>дО1 kudo-Conjugation ;

LEXICON osh-N2-Def-Declension
 osh-N-Def-Declension ;
+Tra+NbAmb+Indef:%>О1кс Clitic ;
+Abl+NbAmb+Indef:%>дО1 kudo-Conjugation ;

LEXICON kudo-N2-Def-Declension
 kudo-N-Def-Declension ;
+Tra+NbAmb+Indef:%>кс Clitic ;
+Abl+NbAmb+Indef:%>дО1 kudo-Conjugation ;

! =================== !
! Inflectional lexica !
! =================== !

!
! Due to irregularity in spelling
! where triple consonants are disallowed
! and some double consonants are alternately dropped
! A two-class system has been extended to a six-classer
! pango-N and chevte-Adj types are closed-class word sets
! which can drop their stem final vowels in certain combinations


! ================ !
! N-Def-Declension !
! ================ !

LEXICON kit-N-Def-Declension
 kal-N-Def-Declension ;

LEXICON lak-N-Def-Declension
 kal-N-Def-Declension ;

LEXICON kal-N-Def-Declension
+Nom.DefSg:%>О1сь osh-NomSg-Conjugation ;
+Gen.DefSg:%>О1нть Clitic ;
+Dat.DefSg:%>О1нтень Clitic ;
+Comp+DefSg:%>О1шканть Clitic ;
+Ela+DefSg:%>стО1нть Clitic ;
+Ine+DefSg:%>сО1нть Clitic ;
+Abl+DefSg:%>дО1нть Clitic ;
+Prl+DefSg:%>Г2анть Clitic ;
+Abe+DefSg:%>втО1мО1нть Clitic ;
+Tra+DefSg:%>О1ксО1нть Clitic ;
+Nom.DefSg+Sub/Dial:%>сь Clitic ;
+Gen.DefSg+Sub/Dial:%>сть Clitic ;
+Dat.DefSg+Sub/Dial:%>стень Clitic ;
+Abl+DefSg+Sub/Dial:%>дО1сть Clitic ;
+Ela+DefSg+Sub/Dial:%>стО1сть Clitic ;
+Ine+DefSg+Sub/Dial:%>сО1сть Clitic ;
+Prl+DefSg+Sub/Dial:%>Г2асть Clitic ;
+Comp+DefSg+Sub/Dial:%>О1шкасть Clitic ;
+Abe+DefSg+Sub/Dial:%>втО1мО1сть Clitic ;
+Tra+DefSg+Sub/Dial:%>О1ксО1сть Clitic ;

 DefPl-Declension ;

LEXICON osh-N-Def-Declension
+Nom+DefSg:%>О1сь osh-NomSg-Conjugation ;
+Gen+DefSg:%>О1нть Clitic ;
+Dat+DefSg:%>О1нтень Clitic ;
+Comp+DefSg:%>О1шканть Clitic ;
+Ela+DefSg:%>стО1нть Clitic ;
+Ine+DefSg:%>сО1нть Clitic ;
+LV+Ela+DefSg:%>О1стО1нть Clitic ;
+LV+Ine+DefSg:%>О1сО1нть Clitic ;
+Abl+DefSg:%>дО1нть Clitic ;
+Prl+DefSg:%>Г2анть Clitic ;
+Abe+DefSg:%>втО1мО1нть Clitic ;
+Tra+DefSg:%>О1ксО1нть Clitic ;
+Nom.DefSg+Sub/Dial:%>сь Clitic ;
+Gen.DefSg+Sub/Dial:%>сть Clitic ;
+Dat.DefSg+Sub/Dial:%>стень Clitic ;
+Ela+DefSg+Sub/Dial:%>стО1сть Clitic ;
+Ine+DefSg+Sub/Dial:%>сО1сть Clitic ;
+LV+Gen.DefSg+Sub/Dial:%>О1сть Clitic ;
+LV+Dat.DefSg+Sub/Dial:%>О1стень Clitic ;
+LV+Ela+DefSg+Sub/Dial:%>О1стО1сть Clitic ;
+LV+Ine+DefSg+Sub/Dial:%>О1сО1сть Clitic ;
+Abl+DefSg+Sub/Dial:%>дО1сть Clitic ;
+Prl+DefSg+Sub/Dial:%>Г2асть Clitic ;
+Comp+DefSg+Sub/Dial:%>О1шкасть Clitic ;
+Abe+DefSg+Sub/Dial:%>втО1мО1сть Clitic ;
+Tra+DefSg+Sub/Dial:%>О1ксО1сть Clitic ;

 DefPl-Declension ;


LEXICON pango-N-Def-Declension
+Nom+DefSg:%>сь osh-NomSg-Conjugation ;
+Gen+DefSg:%>нть Clitic ;
+Dat+DefSg:%>нтень Clitic ;
+Comp+DefSg:%>О1шканть Clitic ;
+Ela+DefSg:%>стО1нть Clitic ;
+Ine+DefSg:%>сО1нть Clitic ;
+Abl+DefSg:%>дО1нть Clitic ;
+Prl+DefSg:%>Г2анть Clitic ;
+Abe+DefSg:%>втО1мО1нть Clitic ;
+Tra+DefSg:%>ксО1нть Clitic ;
+Gen.DefSg+Sub/Dial:%>сть Clitic ;
+Dat.DefSg+Sub/Dial:%>стень Clitic ;
+Abl+DefSg+Sub/Dial:%>дО1сть Clitic ;
+Ela+DefSg+Sub/Dial:%>стО1сть Clitic ;
+Ine+DefSg+Sub/Dial:%>сО1сть Clitic ;
+Prl+DefSg+Sub/Dial:%>Г2асть Clitic ;
+Comp+DefSg+Sub/Dial:%>шкасть Clitic ;
+Abe+DefSg+Sub/Dial:%>втО1мО1сть Clitic ;
+Tra+DefSg+Sub/Dial:%>ксО1сть Clitic ;

 DefPl-Declension ;


LEXICON kudo-N-Def-Declension
+Nom+DefSg:%>сь osh-NomSg-Conjugation ;
+Gen+DefSg:%>нть Clitic ;
+Dat+DefSg:%>нтень Clitic ;
+Comp+DefSg:%>шканть Clitic ;
+Ela+DefSg:%>стО1нть Clitic ;
+Ine+DefSg:%>сО1нть Clitic ;
+Abl+DefSg:%>дО1нть Clitic ;
+Prl+DefSg:%>Г2анть Clitic ;
+Abe+DefSg:%>втО1мО1нть Clitic ;
+Tra+DefSg:%>ксО1нть Clitic ;
+Gen.DefSg+Sub/Dial:%>сть Clitic ;
+Dat.DefSg+Sub/Dial:%>стень Clitic ;
+Abl+DefSg+Sub/Dial:%>дО1сть Clitic ;
+Ela+DefSg+Sub/Dial:%>стО1сть Clitic ;
+Ine+DefSg+Sub/Dial:%>сО1сть Clitic ;
+Prl+DefSg+Sub/Dial:%>Г2асть Clitic ;
+Comp+DefSg+Sub/Dial:%>шкасть Clitic ;
+Abe+DefSg+Sub/Dial:%>втО1мО1сть Clitic ;
+Tra+DefSg+Sub/Dial:%>ксО1сть Clitic ;

 DefPl-Declension ;


LEXICON kit-Indef-Declension
 kal-Indef-Declension ;
+Sub/Short+Nom.Pl.Indef:%>TLossтЬ2 kit-NomPl-Conjugation ;
+Sub/Short+Nom.Pl.Indef:%>TLossтЬ2 Clitic ;

LEXICON lak-Indef-Declension
 kal-Indef-Declension ;

LEXICON kal-Indef-Declension

+Nom.Sg.Indef: kal-NomSg-Conjugation ;
+Nom.Pl.Indef:%>тЬ2 kit-NomPl-Conjugation ;
+Nom.Pl.Indef:%>тЬ2 Clitic ;
+Nom.NbAmb.Indef: kal-NomPl-Conjugation ;
+Gen.NbAmb.Indef:%>О1нь kal-Conjugation ;
+Dat.NbAmb.Indef:%>О1нень Clitic ;
+Abl.NbAmb.Indef:%>дО1 kudo-Conjugation ;
+Ela.NbAmb.Indef:%>стО1 kudo-Conjugation ;
+Ill.NbAmb.Indef:%>с Clitic ;
+Lat.NbAmb.Indef:%>О1в Clitic ;
+Ine.NbAmb.Indef:%>сО1 kudo-Conjugation ;
+Prl.NbAmb.Indef:%>Г2а kudo-Conjugation ;
+Comp.NbAmb.Indef:%>О1шка kudo-Conjugation ;
+Com.NbAmb.Indef:%>О1нек lak-Clitic ;
+Abe.NbAmb.Indef:%>втО1мО1 kudo-Conjugation ;
+Tra.NbAmb.Indef:%>О1кс osh-Conjugation ;
+Temp.NbAmb.Indef:%>не Clitic ;

LEXICON osh-Indef-Declension

+Nom.Sg.Indef: kal-NomSg-Conjugation ;
+Nom.Pl.Indef:%>тЬ2 kit-NomPl-Conjugation ;
+Nom.Pl.Indef:%>тЬ2 Clitic ;
+Nom.NbAmb.Indef: kal-NomPl-Conjugation ;
+Gen.NbAmb.Indef:%>О1нь kal-Conjugation ;
+Dat.NbAmb.Indef:%>О1нень Clitic ;
+Abl.NbAmb.Indef:%>дО1 kudo-Conjugation ;
+Ela.NbAmb.Indef:%>стО1 kudo-Conjugation ;
+Ill.NbAmb.Indef:%>с Clitic ;
+Ine.NbAmb.Indef:%>сО1 kudo-Conjugation ;
+LV+Ela.NbAmb.Indef:%>О1стО1 kudo-Conjugation ;
+LV+Ill.NbAmb.Indef:%>О1с Clitic ;
+LV+Ine.NbAmb.Indef:%>О1сО1 kudo-Conjugation ;
+Prl.NbAmb.Indef:%>Г2а kudo-Conjugation ;
+Comp.NbAmb.Indef:%>О1шка kudo-Conjugation ;
+Com.NbAmb.Indef:%>О1нек lak-Clitic ;
+Abe.NbAmb.Indef:%>втО1мО1 kudo-Conjugation ;
+Tra.NbAmb.Indef:%>О1кс osh-Conjugation ;
+Temp.NbAmb.Indef:%>не Clitic ;
+Lat.NbAmb.Indef:%>О1в Clitic ;

LEXICON pango-Indef-Declension

+Nom.Sg.Indef: kal-NomSg-Conjugation ;
+Nom.Pl.Indef:%>тЬ2 kit-NomPl-Conjugation ;
+Nom.Pl.Indef:%>тЬ2 Clitic ;
+Nom.NbAmb.Indef: kal-NomPl-Conjugation ;
+Gen.NbAmb.Indef:%>нь kal-Conjugation ;
+Dat.NbAmb.Indef:%>нень Clitic ;
+Abl.NbAmb.Indef:%>дО1 kudo-Conjugation ;
+Ela.NbAmb.Indef:%>стО1 kudo-Conjugation ;
+Ill.NbAmb.Indef:%>с Clitic ;
+Lat.NbAmb.Indef:%>в Clitic ;
+Ine.NbAmb.Indef:%>сО1 kudo-Conjugation ;
+Prl.NbAmb.Indef:%>Г2а kudo-Conjugation ;
+Comp.NbAmb.Indef:%>шка kudo-Conjugation ;
+Com.NbAmb.Indef:%>нек lak-Clitic ;
+Abe.NbAmb.Indef:%>втО1мО1 kudo-Conjugation ;
+Tra.NbAmb.Indef:%>кс osh-Conjugation ;
+Temp.NbAmb.Indef:%>не Clitic ;

LEXICON kudo-Indef-Declension

+Nom.Sg.Indef: kal-NomSg-Conjugation ;
+Nom.Pl.Indef:%>тЬ2 kit-NomPl-Conjugation ;
+Nom.Pl.Indef:%>тЬ2 Clitic ;
+Nom.NbAmb.Indef: kal-NomPl-Conjugation ;
+Gen.NbAmb.Indef:%>нь kal-Conjugation ;
+Dat.NbAmb.Indef:%>нень Clitic ;
+Abl.NbAmb.Indef:%>дО1 kudo-Conjugation ;
+Ela.NbAmb.Indef:%>стО1 kudo-Conjugation ;
+Ill.NbAmb.Indef:%>с Clitic ;
+Lat.NbAmb.Indef:%>в Clitic ;
+Ine.NbAmb.Indef:%>сО1 kudo-Conjugation ;
+Prl.NbAmb.Indef:%>Г2а kudo-Conjugation ;
+Comp.NbAmb.Indef:%>шка kudo-Conjugation ;
+Com.NbAmb.Indef:%>нек lak-Clitic ;
+Abe.NbAmb.Indef:%>втО1мО1 kudo-Conjugation ;
+Tra.NbAmb.Indef:%>кс osh-Conjugation ;
+Temp.NbAmb.Indef:%>не Clitic ;


LEXICON kal-N-Poss-Declension-CX
 kal-N-Poss-Declension-CX-SG ;
 kal-N-Poss-Declension-CX-PL ;
 kal-N-Poss-Declension-CX-NbAmb ;

LEXICON kal-N-Poss-Declension-CX-SG
+Nom+Sg+Px1Sg:%>О1м kal-NomSg-Conjugation ;
+Nom+Sg+Px2Sg+Sub/Dial:%>О1тЬ2 kit-NomSg-Conjugation ;
+Nom+Sg+Px3Sg:%>О1зО1 kudo-NomSg-Conjugation ;
+Nom+Sg+Px3Pl+Sub/Dial:%>О1мО1к lak-NomSg-Conjugation ;
+Gen+Sg+Px1Sg:%>О1м kal-Conjugation ;
+Gen+Sg+Px3Sg+Inanim+Sub/Dial:%>О1зО1 kudo-Conjugation ;

 kal-N-Poss-Declension-CX-NbAmb ;

LEXICON kal-N-Poss-Declension-CX-PL
+Nom+Pl+Px1Sg:%>О1нЬ2 kal-NomPl-Conjugation ;
+Nom+Pl+Px1Sg:%>О1нЬ2 Clitic ;
+Nom+Pl+Px2Sg+Sub/Dial:%>О1нтЬ2 kit-NomPl-Conjugation ;
+Nom+Pl+Px2Sg+Sub/Dial:%>О1нтЬ2 Clitic ;
+Nom+Pl+Px3Sg:%>О1нзО1 kudo-NomPl-Conjugation ;
+Gen+Pl+Px1Sg:%>О1нЬ2 kal-Conjugation ;
 kal-N-Poss-Declension-CX-NbAmb ;

LEXICON kal-N-Poss-Declension-CX-NbAmb
+Nom+NbAmb+Px1Sg+Sub/Dial:%>О1м kal-NomSg-Conjugation ;
+Nom+NbAmb+Px2Sg:%>О1тЬ2 kit-NomSg-Conjugation ;
+Nom+NbAmb+Px3Pl:%>О1нО1к lak-NomSg-Conjugation ;
+Nom+NbAmb+Px3Pl:%>О1нО1к lak-NomPl-Conjugation ;
+Nom+NbAmb+Px2Pl:%>О1нк lak-NomSg-Conjugation ;
+Nom+NbAmb+Px2Pl:%>О1нк lak-NomPl-Conjugation ;
+Nom+NbAmb+Px3Pl:%>О1ст kit-NomPl-Conjugation ;
+Gen+NbAmb+Px1Sg+Sub/Dial:%>О1м kal-Conjugation ;
+Gen+NbAmb+Px2Sg:%>О1тЬ2 kit-Conjugation ;
+Gen+NbAmb+Px2Sg+Sub/Dial:%>О1нтЬ2 kit-Conjugation ;
+Gen+NbAmb+Px3Sg:%>О1нзО1 kudo-Conjugation ;
+Dat+NbAmb+Px3:%>О1нстэнь kudo-Conjugation ;
+Gen+NbAmb+Px3Pl:%>О1нО1к lak-Conjugation ;
+Gen+NbAmb+Px2Pl:%>О1нк lak-Conjugation ;
+Gen+NbAmb+Px3Pl:%>О1ст kit-Conjugation ;
+Abl+NbAmb:%>дО1 kudo-N-Poss-Declension-PossX ;
+Ela+NbAmb:%>стО1 kudo-N-Poss-Declension-PossX ;
+Ine+NbAmb:%>сО1 kudo-N-Poss-Declension-PossX ;
+Prl+NbAmb:%>Г2а kudo-N-Poss-Declension-PossX ;
+Comp+NbAmb:%>О1шка kudo-N-Poss-Declension-PossX ;
+Abe+NbAmb:%>втО1мО1 kudo-N-Poss-Declension-PossX ;
+Tra+NbAmb:%>О1кс osh-N-Poss-Declension-PossX ;
+Ill+NbAmb:%>О1з osh-N-Poss-Declension-PossX ;

LEXICON kit-N-Poss-Declension-CX
kit-N-Poss-Declension-CX-SG ;
kit-N-Poss-Declension-CX-PL ;
kit-N-Poss-Declension-CX-NbAmb ;

LEXICON kit-N-Poss-Declension-CX-SG
+Nom+Sg+Px1Sg:%>О1м kal-NomSg-Conjugation ;
+Nom+Sg+Px2Sg+Sub/Dial:%>О1тЬ2 kit-NomSg-Conjugation ;
+Nom+Sg+Px3Sg:%>О1зО1 kudo-NomSg-Conjugation ;
+Nom+Sg+Px3Pl+Sub/Dial:%>О1мО1к lak-NomSg-Conjugation ;
+Gen+Sg+Px1Sg:%>О1м kal-Conjugation ;
+Gen+Sg+Px3Sg+Inanim+Sub/Dial:%>О1зО1 kudo-Conjugation ;

 kit-N-Poss-Declension-CX-NbAmb ;


LEXICON kit-N-Poss-Declension-CX-PL
+Nom+Pl+Px1Sg:%>О1нЬ2 kal-NomPl-Conjugation ;
+Nom+Pl+Px1Sg:%>О1нЬ2 Clitic ;
+Nom+Pl+Px2Sg+Sub/Dial:%>О1нтЬ2 kit-NomPl-Conjugation ;
+Nom+Pl+Px2Sg+Sub/Dial:%>О1нтЬ2 Clitic ;
+Nom+Pl+Px3Sg:%>О1нзО1 kudo-NomPl-Conjugation ;
+Gen+Pl+Px1Sg:%>О1нЬ2 kal-Conjugation ;

 kit-N-Poss-Declension-CX-NbAmb ;

LEXICON kit-N-Poss-Declension-CX-NbAmb
+Nom+NbAmb+Px1Sg+Sub/Dial:%>О1м kal-NomSg-Conjugation ;
+Nom+NbAmb+Px2Sg:%>О1тЬ2 kit-NomSg-Conjugation ;
+Nom+NbAmb+Px3Pl:%>О1нО1к lak-NomSg-Conjugation ;
+Nom+NbAmb+Px3Pl:%>О1нО1к lak-NomPl-Conjugation ;
+Nom+NbAmb+Px2Pl:%>О1нк lak-NomSg-Conjugation ;
+Nom+NbAmb+Px2Pl:%>О1нк lak-NomPl-Conjugation ;
+Nom+NbAmb+Px3Pl:%>О1ст kit-NomPl-Conjugation ;
+Gen+NbAmb+Px1Sg+Sub/Dial:%>О1м kal-Conjugation ;
+Gen+NbAmb+Px2Sg:%>О1тЬ2 kit-Conjugation ;
+Gen+NbAmb+Px2Sg+Sub/Dial:%>О1нтЬ2 kit-Conjugation ;
+Gen+NbAmb+Px3Sg:%>О1нзО1 kudo-Conjugation ;
+Dat+NbAmb+Px3:%>О1нстэнь kudo-Conjugation ;
+Gen+NbAmb+Px3Pl:%>О1нО1к lak-Conjugation ;
+Gen+NbAmb+Px2Pl:%>О1нк lak-Conjugation ;
+Gen+NbAmb+Px3Pl:%>О1ст kit-Conjugation ;
+Abl+NbAmb:%>дО1 kudo-N-Poss-Declension-PossX ;
+Ela+NbAmb:%>стО1 kudo-N-Poss-Declension-PossX ;
+Ine+NbAmb:%>сО1 kudo-N-Poss-Declension-PossX ;
+Prl+NbAmb:%>Г2а kudo-N-Poss-Declension-PossX ;
+Comp+NbAmb:%>О1шка kudo-N-Poss-Declension-PossX ;
+Abe+NbAmb:%>втО1мО1 kudo-N-Poss-Declension-PossX ;
+Tra+NbAmb:%>О1кс osh-N-Poss-Declension-PossX ;
+Ill+NbAmb:%>О1з osh-N-Poss-Declension-PossX ;

LEXICON osh-N-Poss-Declension-CX
osh-N-Poss-Declension-CX-SG ;
osh-N-Poss-Declension-CX-PL ;
osh-N-Poss-Declension-CX-NbAmb ;

LEXICON osh-N-Poss-Declension-CX-SG
 kal-N-Poss-Declension-CX-SG ;
 osh-N-Poss-Declension-CX-NbAmb ;


LEXICON osh-N-Poss-Declension-CX-PL
 kal-N-Poss-Declension-CX-PL ;
 osh-N-Poss-Declension-CX-NbAmb ;

LEXICON osh-N-Poss-Declension-CX-NbAmb
 kal-N-Poss-Declension-CX-NbAmb ;
+LV+Ela+NbAmb:%>О1стО1 kudo-N-Poss-Declension-PossX ;
+LV+Ine+NbAmb:%>О1сО1 kudo-N-Poss-Declension-PossX ;

LEXICON pango-N-Poss-Declension-CX
 kudo-N-Poss-Declension-CX-SG ;
 kudo-N-Poss-Declension-CX-PL ;
 kudo-N-Poss-Declension-CX-NbAmb ;

LEXICON pango-N-Poss-Declension-CX-SG
+Nom+Sg+Px1Sg:%>м kal-NomSg-Conjugation ;
+Gen+Sg+Px1Sg:%>м kal-Conjugation ;
+Nom+Sg+Px2Sg+Sub/Dial:%>тЬ2 kit-NomSg-Conjugation ;
+Nom+Sg+Px3Sg:%>зО1 kudo-NomSg-Conjugation ;
+Gen+Sg+Px3Sg+Inanim+Sub/Dial:%>зО1 kudo-Conjugation ;
+Nom+Sg+Px3Pl+Sub/Dial:%>мО1к lak-NomSg-Conjugation ;
 kudo-N-Poss-Declension-CX-NbAmb ;

LEXICON pango-N-Poss-Declension-CX-PL
+Nom+Pl+Px1Sg:%>нЬ2 kal-NomPl-Conjugation ;
+Nom+Pl+Px1Sg:%>нЬ2 Clitic ;
+Gen+Pl+Px1Sg:%>нЬ2 kal-Conjugation ;
+Nom+Pl+Px2Sg+Sub/Dial:%>нтЬ2 kit-NomPl-Conjugation ;
+Nom+Pl+Px2Sg+Sub/Dial:%>нтЬ2 Clitic ;
+Nom+Pl+Px3Sg:%>нзО1 kudo-NomPl-Conjugation ;

LEXICON pango-N-Poss-Declension-CX-NbAmb
+Nom+NbAmb+Px1Sg+Sub/Dial:%>м kal-NomSg-Conjugation ;
+Gen+NbAmb+Px1Sg+Sub/Dial:%>м kal-Conjugation ;
+Nom+NbAmb+Px2Sg:%>тЬ2 kit-NomSg-Conjugation ;
+Gen+NbAmb+Px2Sg:%>тЬ2 kit-Conjugation ;
+Gen+NbAmb+Px2Sg+Sub/Dial:%>нтЬ2 kit-Conjugation ;
+Gen+NbAmb+Px3Sg:%>нзО1 kudo-Conjugation ;
+Dat+NbAmb+Px3:%>нстэнь kudo-Conjugation ;
+Nom+NbAmb+Px3Pl:%>нО1к lak-NomSg-Conjugation ;
+Nom+NbAmb+Px3Pl:%>нО1к lak-NomPl-Conjugation ;
+Gen+NbAmb+Px3Pl:%>нО1к lak-Conjugation ;
+Nom+NbAmb+Px2Pl:%>нк lak-NomSg-Conjugation ;
+Nom+NbAmb+Px2Pl:%>нк lak-NomPl-Conjugation ;
+Gen+NbAmb+Px2Pl:%>нк lak-Conjugation ;
+Nom+NbAmb+Px3Pl:%>ст kit-NomPl-Conjugation ;
+Gen+NbAmb+Px3Pl:%>ст kit-Conjugation ;
+Abl+NbAmb:%>дО1 kudo-N-Poss-Declension-PossX ;
+Ela+NbAmb:%>стО1 kudo-N-Poss-Declension-PossX ;
+Ine+NbAmb:%>сО1 kudo-N-Poss-Declension-PossX ;
+Prl+NbAmb:%>Г2а kudo-N-Poss-Declension-PossX ;
+Comp+NbAmb:%>шка kudo-N-Poss-Declension-PossX ;
+Abe+NbAmb:%>втО1мО1 kudo-N-Poss-Declension-PossX ;
+Tra+NbAmb:%>кс osh-N-Poss-Declension-PossX ;
+Ill+NbAmb:%>з osh-N-Poss-Declension-PossX ;

LEXICON kudo-N-Poss-Declension-CX
 kudo-N-Poss-Declension-CX-SG ;
 kudo-N-Poss-Declension-CX-PL ;
 kudo-N-Poss-Declension-CX-NbAmb ;

LEXICON kudo-N-Poss-Declension-CX-SG
+Nom+Sg+Px1Sg:%>м kal-NomSg-Conjugation ;
+Gen+Sg+Px1Sg:%>м kal-Conjugation ;
+Nom+Sg+Px2Sg+Sub/Dial:%>тЬ2 kit-NomSg-Conjugation ;
+Nom+Sg+Px3Sg:%>зО1 kudo-NomSg-Conjugation ;
+Gen+Sg+Px3Sg+Inanim+Sub/Dial:%>зО1 kudo-Conjugation ;
+Nom+Sg+Px3Pl+Sub/Dial:%>мО1к lak-NomSg-Conjugation ;
 kudo-N-Poss-Declension-CX-NbAmb ;

LEXICON kudo-N-Poss-Declension-CX-PL
+Nom+Pl+Px1Sg:%>нЬ2 kal-NomPl-Conjugation ;
+Nom+Pl+Px1Sg:%>нЬ2 Clitic ;
+Gen+Pl+Px1Sg:%>нЬ2 kal-Conjugation ;
+Nom+Pl+Px2Sg+Sub/Dial:%>нтЬ2 kit-NomPl-Conjugation ;
+Nom+Pl+Px2Sg+Sub/Dial:%>нтЬ2 Clitic ;
+Nom+Pl+Px3Sg:%>нзО1 kudo-NomPl-Conjugation ;

LEXICON kudo-N-Poss-Declension-CX-NbAmb
+Nom+NbAmb+Px1Sg+Sub/Dial:%>м kal-NomSg-Conjugation ;
+Gen+NbAmb+Px1Sg+Sub/Dial:%>м kal-Conjugation ;
+Nom+NbAmb+Px2Sg:%>тЬ2 kit-NomSg-Conjugation ;
+Gen+NbAmb+Px2Sg:%>тЬ2 kit-Conjugation ;
+Gen+NbAmb+Px2Sg+Sub/Dial:%>нтЬ2 kit-Conjugation ;
+Gen+NbAmb+Px3Sg:%>нзО1 kudo-Conjugation ;
+Dat+NbAmb+Px3:%>нстэнь kudo-Conjugation ;
+Nom+NbAmb+Px3Pl:%>нО1к lak-NomSg-Conjugation ;
+Nom+NbAmb+Px3Pl:%>нО1к lak-NomPl-Conjugation ;
+Gen+NbAmb+Px3Pl:%>нО1к lak-Conjugation ;
+Nom+NbAmb+Px2Pl:%>нк lak-NomSg-Conjugation ;
+Nom+NbAmb+Px2Pl:%>нк lak-NomPl-Conjugation ;
+Gen+NbAmb+Px2Pl:%>нк lak-Conjugation ;
+Nom+NbAmb+Px3Pl:%>ст kit-NomPl-Conjugation ;
+Gen+NbAmb+Px3Pl:%>ст kit-Conjugation ;
+Abl+NbAmb:%>дО1 kudo-N-Poss-Declension-PossX ;
+Ela+NbAmb:%>стО1 kudo-N-Poss-Declension-PossX ;
+Ine+NbAmb:%>сО1 kudo-N-Poss-Declension-PossX ;
+Prl+NbAmb:%>Г2а kudo-N-Poss-Declension-PossX ;
+Comp+NbAmb:%>шка kudo-N-Poss-Declension-PossX ;
+Abe+NbAmb:%>втО1мО1 kudo-N-Poss-Declension-PossX ;
+Tra+NbAmb:%>кс osh-N-Poss-Declension-PossX ;
+Ill+NbAmb:%>з osh-N-Poss-Declension-PossX ;

LEXICON kal-N-Poss-Declension-PossX
+Px1Sg:%>О1нЬ2 kal-Conjugation ;
+Px1Sg+Use/Sub/Dial:%>О1м kal-Conjugation ;
+Px2Sg:%>О1тЬ2 kit-Conjugation ;
+Px2Sg+Use/Sub/Dial:%>О1нтЬ2 kit-Conjugation ;
+Px3Sg:%>О1нзО1 kudo-Conjugation ;
+Px1Pl:%>О1нО1к lak-Conjugation ;
+Px2Pl:%>О1нк lak-Conjugation ;
+Px3Pl:%>О1ст kit-Conjugation ;

LEXICON osh-N-Poss-Declension-PossX
+Px1Sg:%>О1нЬ2 kal-Conjugation ;
+Px1Sg+Use/Sub/Dial:%>О1м kal-Conjugation ;
+Px2Sg:%>О1тЬ2 kit-Conjugation ;
+Px2Sg+Use/Sub/Dial:%>О1нтЬ2 kit-Conjugation ;
+Px3Sg:%>О1нзО1 kudo-Conjugation ;
+Px1Pl:%>О1нО1к lak-Conjugation ;
+Px2Pl:%>О1нк lak-Conjugation ;
+Px3Pl:%>О1ст kit-Conjugation ;

! These are possessor Indices for non-nominative singular
! +NonNomSg
LEXICON kudo-N-Poss-Declension-PossX
+Px1Sg:%>нЬ2 kal-Conjugation ;
+Px1Sg+Use/Sub/Dial:%>м kal-Conjugation ;
+Px2Sg:%>тЬ2 kit-Conjugation ;
+Px2Sg+Use/Sub/Dial:%>нтЬ2 kit-Conjugation ;
+Px3Sg:%>нзО1 kudo-Conjugation ;
+Px1Pl:%>нО1к lak-Conjugation ;
+Px2Pl:%>нк lak-Conjugation ;
+Px3Pl:%>ст kit-Conjugation ;


LEXICON DefPl-Declension
+Pl+DefPl.Nom:%>тне kudo-NomPl-Conjugation ;
+Pl+DefPl+Gen:%>тнень Clitic ;
+Pl+DefPl+Dat:%>тненень Clitic ;
+Pl+DefPl+Abl:%>тнеде kudo-Conjugation ;
+Pl+DefPl+Ela:%>тнестэ kudo-Conjugation ;
+Pl+DefPl+Ill:%>тнес Clitic ;
+Pl+DefPl+Ine:%>тнесэ kudo-Conjugation ;
+Pl+DefPl+Prl:%>тнеГ2а kudo-Conjugation ;
+Pl+DefPl+Comp:%>тнешка kudo-Conjugation ;
+Pl+DefPl+Com:%>тненек lak-Clitic ;
+Pl+DefPl+Abe:%>тневтеме kudo-Conjugation ;
+Pl+DefPl+Tra:%>тнекс osh-Conjugation ;
+Pl+DefPl+Lat:%>тнев Clitic ;
+Pl+DefPl+Com+Sub/Dial:%>тненек lak-Clitic ;

+Sub/Short+Pl+DefPl.Nom:%>TLossтне kudo-NomPl-Conjugation ;
+Sub/Short+Pl+DefPl+Gen:%>TLossтнень Clitic ;
+Sub/Short+Pl+DefPl+Dat:%>TLossтненень Clitic ;
+Sub/Short+Pl+DefPl+Abl:%>TLossтнеде kudo-Conjugation ;
+Sub/Short+Pl+DefPl+Ela:%>TLossтнестэ kudo-Conjugation ;
+Sub/Short+Pl+DefPl+Ill:%>TLossтнес Clitic ;
+Sub/Short+Pl+DefPl+Ine:%>TLossтнесэ kudo-Conjugation ;
+Sub/Short+Pl+DefPl+Prl:%>TLossтнеГ2а kudo-Conjugation ;
+Sub/Short+Pl+DefPl+Comp:%>TLossтнешка kudo-Conjugation ;
+Sub/Short+Pl+DefPl+Com:%>TLossтненек lak-Clitic ;
+Sub/Short+Pl+DefPl+Abe:%>TLossтневтеме kudo-Conjugation ;
+Sub/Short+Pl+DefPl+Tra:%>TLossтнекс osh-Conjugation ;
+Sub/Short+Pl+DefPl+Lat:%>TLossтнев Clitic ;
+Sub/Short+Pl+DefPl+Com+Sub/Dial:%>TLossтненек lak-Clitic ;

! =========== !
! Conjugation !
! =========== !

LEXICON lak-NomSg-Conjugation
 kal-NomSg-Conjugation ;
+Sub/Short:%>KLoss Clitic ;

LEXICON lak-NomPl-Conjugation
 kal-NomPl-Conjugation ;
+Sub/Short:%>KLoss Clitic ;

LEXICON lak-Conjugation
 kal-Conjugation ;
+Sub/Short:%>KLoss Clitic ;

LEXICON kit-NomSg-Conjugation
 kal-NomSg-Conjugation ;

LEXICON kit-NomPl-Conjugation
 kal-NomPl-Conjugation ;
+Sub/Short+Pred.Prs.1Pl:%>TLossтА2но Clitic ;
+Sub/Short+Pred.Prs.2Pl:%>TLossтА2до Clitic ;

LEXICON kit-Conjugation
 kal-Conjugation ;


LEXICON kal-NomSg-Conjugation
+Pred.Prs.1Sg:%>А2н Clitic ;
+Pred.Prs.2Sg:%>А2т Clitic ;
+Pred.Prt2+1Sg:%>О1линь Clitic ;
+Pred.Prt2+2Sg:%>О1лить Clitic ;
+Pred.Prt2.3Sg:%>О1ль Clitic ;
 Clitic ;

LEXICON kal-NomPl-Conjugation
+Pred.Prs.1Pl:%>тА2но Clitic ;
+Pred.Prs.2Pl:%>тА2до Clitic ;
+Pred.Prt2+1Pl:%>О1линек lak-Clitic ;
+Pred.Prt2+2Pl:%>О1лиде Clitic ;
+Pred.Prt2+3Pl:%>О1льть Clitic ;

LEXICON kal-Conjugation
+Pred.Prs.1Sg:%>А2н Clitic ;
+Pred.Prs.2Sg:%>А2т Clitic ;
+Pred.Prs.1Pl:%>тА2но Clitic ;
+Pred.Prs.2Pl:%>тА2до Clitic ;
+Pred.Prt2+1Sg:%>О1линь Clitic ;
+Pred.Prt2+2Sg:%>О1лить Clitic ;
+Pred.Prt2.3Sg:%>О1ль Clitic ;
+Pred.Prt2+1Pl:%>О1линек lak-Clitic ;
+Pred.Prt2+2Pl:%>О1лиде Clitic ;
+Pred.Prt2+3Pl:%>О1льть Clitic ;
 Clitic ;

LEXICON osh-NomSg-Conjugation
+Pred.Prs.1Sg:%>А2н Clitic ;
+Pred.Prs.2Sg:%>А2т Clitic ;
+Pred.Prt2+1Sg:%>О1линь Clitic ;
+Pred.Prt2+2Sg:%>О1лить Clitic ;
+Pred.Prt2.3Sg:%>О1ль Clitic ;
 Clitic ;

LEXICON sajems-Conjugation
+Delib.Prs.1Sg:%>А2н Clitic ;
+Delib.Prs.2Sg:%>А2т Clitic ;
+Delib.Prs.1Pl:%>тА2но Clitic ;
+Delib.Prs.2Pl:%>тА2до Clitic ;
+Delib.Prt2+1Sg:%>О1линь Clitic ;
+Delib.Prt2+2Sg:%>О1лить Clitic ;
+Delib.Prt2.3Sg:%>О1ль Clitic ;
+Delib.Prt2+1Pl:%>О1линек lak-Clitic ;
+Delib.Prt2+2Pl:%>О1лиде Clitic ;
+Delib.Prt2+3Pl:%>О1льть Clitic ;
+Delib.Prs.1+Sub/Dial:%>самизь Clitic ;
+Delib.Prs.2+Sub/Dial:%>тА2дызь Clitic ;
+Delib.Prt2+Obj1+Sub/Dial:%>О1лимизь Clitic ;
+Delib.Prt2+Obj2+Sub/Dial:%>О1лидизь Clitic ;
+Delib.Prt2+Obj3+Sub/Dial:%>О1лизь Clitic ;



LEXICON osh-Conjugation
+Pred.Prs.1Sg:%>А2н Clitic ;
+Pred.Prs.2Sg:%>А2т Clitic ;
+Pred.Prs.1Pl:%>тА2но Clitic ;
+Pred.Prs.2Pl:%>тА2до Clitic ;
+Pred.Prt2+1Sg:%>О1линь Clitic ;
+Pred.Prt2+2Sg:%>О1лить Clitic ;
+Pred.Prt2.3Sg:%>О1ль Clitic ;
+Pred.Prt2+1Pl:%>О1линек lak-Clitic ;
+Pred.Prt2+2Pl:%>О1лиде Clitic ;
+Pred.Prt2+3Pl:%>О1льть Clitic ;
 Clitic ;

LEXICON kudo-NomSg-Conjugation
+Pred.Prs.1Sg:%>А2н Clitic ;
+Pred.Prs.1Sg.+Sub/Dial:%>ян Clitic ;
+Pred.Prs.2Sg:%>А2т Clitic ;
+Pred.Prs.2Sg.+Sub/Dial:%>ят Clitic ;
+Pred.Prt2+1Sg:%>линь Clitic ;
+Pred.Prt2+2Sg:%>лить Clitic ;
+Pred.Prt2.3Sg:%>ль Clitic ;
 Clitic ;

LEXICON kudo-NomPl-Conjugation
+Pred.Prs.1Pl:%>тА2но Clitic ;
+Pred.Prs.2Pl:%>тА2до Clitic ;
+Pred.Prt2+1Pl:%>линек lak-Clitic ;
+Pred.Prt2+2Pl:%>лиде Clitic ;
+Pred.Prt2+3Pl:%>льть Clitic ;
 Clitic ;

LEXICON kudo-Conjugation
+Pred.Prs.1Sg:%>А2н Clitic ;
+Pred.Prs.1Sg.+Sub/Dial:%>ян Clitic ;
+Pred.Prs.2Sg:%>А2т Clitic ;
+Pred.Prs.2Sg.+Sub/Dial:%>ят Clitic ;
+Pred.Prs.1Pl:%>тА2но Clitic ;
+Pred.Prs.2Pl:%>тА2до Clitic ;
+Pred.Prt2+1Sg:%>линь Clitic ;
+Pred.Prt2+2Sg:%>лить Clitic ;
+Pred.Prt2.3Sg:%>ль Clitic ;
+Pred.Prt2+1Pl:%>линек lak-Clitic ;
+Pred.Prt2+2Pl:%>лиде Clitic ;
+Pred.Prt2+3Pl:%>льть Clitic ;
 Clitic ;

!!!!
!!
!! Some pronoun continuation have been moved here
!! Out of TestLexc-noun.txt

LEXICON Misc_Pronouns1
 Misc_Pronouns_Sg ;
 Misc_Pronouns_Pl ;
+Adn: # ;
+NomGen: PossPX1 ;

LEXICON te-Dem
+Pron: kudo-Misc_Pronouns_Sg ;
+Adn: # ;
!+NomGen: kudo-PossPX1 ;

!LEXICON ne-Misc_Pronouns1
!+Pron: Misc_Pronouns_Pl ;
!+Adn: # ;
! move to ne-Dem

LEXICON ne-Dem
+Dem+Pron: Misc_Pronouns_Pl ;
+Dem+Adn: # ;


LEXICON Misc_Pronouns_Sg
  Misc_Pronouns_Indef ;
+NoLV+Nom.Def.Sg:%>сь  Tenses1_Prep-SG ;
+NoLV+Gen.Def.Sg:%>нть Clitic ;
+NoLV+Def.Sg.Dat:%>нтень Clitic ;
+Prl+Def.Sg:%>Г2а kudo-SgDet-PossPx ;
+Abe+Def.Sg:%>втО1мО1 kudo-SgDet-PossPx ;
+Abl+Def.Sg:%>дО1 kudo-SgDet-PossPx ;
+NoLV+Transl+Def.Sg:%>кс osh-SgDet-PossPx ;
+NoLV+Ine+Def.Sg:%>сО1 kudo-SgDet-PossPx ;
+NoLV+Ela+Def.Sg:%>стО1 kudo-SgDet-PossPx ;
+NoLV+Comp+Def.Sg:%>шка kudo-SgDet-PossPx ;
+LV+Transl+Def.Sg:%>V1кс osh-SgDet-PossPx ;

LEXICON kudo-Misc_Pronouns_Sg
  kudo-Misc_Pronouns_Indef ;
+Det+Sg+Nom:%>сь  osh-Tenses1_Prep-SG ;
+Det+Sg+Gen:%>нть Clitic ;
+Det+Sg+Dat:%>нтень Clitic ;
+Prl+Det+Sg:%>Г2а kudo-SgDet-PossPx ;
+Abe+Det+Sg:%>втО1мО1 kudo-SgDet-PossPx ;
+Abl+Det+Sg:%>дО1 kudo-SgDet-PossPx ;
+Transl+Det+Sg:%>кс osh-SgDet-PossPx ;
+Ine+Det+Sg:%>сО1 kudo-SgDet-PossPx ;
+Ela+Det+Sg:%>стО1 kudo-SgDet-PossPx ;
+Comp+Det+Sg:%>шка kudo-SgDet-PossPx ;
+Transl+Det+Sg:%>кс osh-SgDet-PossPx ;

LEXICON SgDet-PossPx
 PossPX1 ;
+Det+Sg:%>нть Clitic ; 

LEXICON osh-SgDet-PossPx
 osh-PossPX1 ;
+Det+Sg:%>нть Clitic ; 

LEXICON kudo-SgDet-PossPx
< 0:%^ 0:н 0:Ь2 %+Poss:0 %+1Sg:0 "@U.PossPx.1Sg@">  SecondaryDeclination ;
< 0:%^ 0:м  %+Dial:0 %+Poss:0 %+1Sg:0 "@U.PossPx.1Sg@">  SecondaryDeclination ;
< 0:%^ 0:т 0:Ь2 %+Poss:0 %+2Sg:0 "@U.PossPx.2Sg@">  SecondaryDeclination ;
< 0:%^ 0:н 0:т 0:ь %+Dial:0 %+Poss:0 %+2Sg:0 "@U.PossPx.2Sg@">  SecondaryDeclination ;
< 0:%^ 0:н 0:з 0:О1 %+Poss:0 %+3Sg:0 "@U.PossPx.3Sg@">  SecondaryDeclination ;
!< 0:%^ 0:н 0:з 0:о %+Dial:0 %+Poss:0 %+3Sg:0 "@U.PossPx.3Sg@">  SecondaryDeclination ;
< 0:%^ 0:н 0:О1 0:к %+Poss:0 %+1Pl:0 "@U.PossPx.1Pl@">  SecondaryDeclination ;
< 0:%^ 0:н 0:к %+Poss:0 %+2Pl:0 "@U.PossPx.2Pl@">  SecondaryDeclination ;
< 0:%^ 0:с 0:т %+Poss:0 %+3Pl:0 "@U.PossPx.3Pl@">  SecondaryDeclination ;
< 0:%^ 0:н 0:с 0:т %+Dial:0 %+Poss:0 %+3Pl:0 "@U.PossPx.3Pl@">  SecondaryDeclination ;
+Det+Sg:%>нть Clitic ; 

LEXICON Misc_Pronouns_Indef
+Indef.Nom.Sg:0  Tenses1_Prep-SG ;
+Indef+Abl:%>дО1 Clitic ;
+NoLV+Indef+Gen:%>нь Tenses1 ; 
+Indef+Dat:%>нень Clitic ;
+Indef+Ill:%>с Clitic ;
+NoLV+Indef+Gen+Abl:%>нь%>стэ Clitic ;
+NoLV+Indef+Gen+Ela:%>нь%>стэ Clitic ;
+NoLV+Indef+Gen+Indef+Ine:%>нь%>сэ Clitic ;
+NoLV+Indef+Gen+Indef+Ill:%>нь%>с Clitic ; 
+Indef+Gen+Indef+Abe:%>нь%>втО1мО1 Clitic ;
+Indef+Ine:%>сО1 Clitic ; 
+Indef+Ela:%>стО1 Clitic ;
+Indef+Prl:%>Г2а Clitic ;
+Indef+Abe:%>втО1мО1 Clitic ;
+Indef+Transl:%>ксЬ2 Clitic ;
+Indef+Comp:%>шка Clitic ; 


LEXICON kudo-Misc_Pronouns_Indef
+Indef.Nom.Sg:0  kudo-Tenses1_Prep-SG ;
+Indef+Abl:%>дО1 Clitic ;
+NoLV+Indef+Gen:%>нь kal-Tenses1 ; 
+Indef+Dat:%>нень Clitic ;
+Indef+Ill:%>с Clitic ;
+NoLV+Indef+Gen+Abl:%>нь%>стэ Clitic ;
+NoLV+Indef+Gen+Ela:%>нь%>стэ Clitic ;
+NoLV+Indef+Gen+Indef+Ine:%>нь%>сэ Clitic ;
+NoLV+Indef+Gen+Indef+Ill:%>нь%>с Clitic ; 
+Indef+Gen+Indef+Abe:%>нь%>втО1мО1 Clitic ;
+Indef+Ine:%>сО1 Clitic ; 
+Indef+Ela:%>стО1 Clitic ;
+Indef+Prl:%>Г2а Clitic ;
+Indef+Abe:%>втО1мО1 Clitic ;
+Indef+Transl:%>ксЬ2 Clitic ;
+Indef+Comp:%>шка Clitic ; 


LEXICON Misc_Pronouns_Pl
+Pl+Indef.Nom:%>тЬ2 Clitic ;
+Pl+Def.Pl:%>тне Clitic ; 
+Pl+Def.Pl+Abl:%>тне%>де Clitic ;
+Pl+Def.Pl+Abe:%>тне%>с Clitic ;
+Pl+Def.Pl+Comp:%>тне%>шка Clitic ;
+Pl+Def.Pl+Gen:%>тне%>нь Clitic ;
+Pl+Def.Pl+Dat:%>тне%>нень Clitic ;
+Pl+Def.Pl+Ill:%>тне%>с Clitic ;
+Pl+Def.Pl+Ine:%>тне%>сэ Clitic ;
+Pl+Def.Pl+Ela:%>тне%>стэ Clitic ;
+Pl+Def.Pl+Transl:%>тне%>кс Clitic ;
+Pl+Def.Pl+Prl:%>тне%>ва Clitic ;



LEXICON SecondaryDeclination
+NoLV+Det+Sg+Nom:%>сь  Tenses1_Prep-SG ;
+NoLV+Det+Sg+Gen:%>нть Clitic ;
+NoLV+Det+Sg+Dat:%>нтень Clitic ;
+Prl+Det+Sg:%>Г2а SecondaryDeclination_SgDet-PossPx ;
+Abe+Det+Sg:%>втО1мО1 SecondaryDeclination_SgDet-PossPx ;
+Abl+Det+Sg:%>дО1 SecondaryDeclination_SgDet-PossPx ;
+NoLV+Transl+Det+Sg:%>ксЬ2 SecondaryDeclination_SgDet-PossPx ;
+NoLV+Ine+Det+Sg:%>сО1 SecondaryDeclination_SgDet-PossPx ;
+NoLV+Ela+Det+Sg:%>стО1 SecondaryDeclination_SgDet-PossPx ;
+NoLV+Comp+Det+Sg:%>шка SecondaryDeclination_SgDet-PossPx ;
+LV+Transl+Det+Sg:%>V1ксЬ2 SecondaryDeclination_SgDet-PossPx ;

 Clitic ;
+Pl+Indef.Nom:%>тЬ2 Clitic ;
+Pl+Def.Pl:%>тне Clitic ; 
+Pl+Def.Pl+Abl:%>тне%>де Clitic ;
+Pl+Def.Pl+Abe:%>тне%>с Clitic ;
+Pl+Def.Pl+Comp:%>тне%>шка Clitic ;
+Pl+Def.Pl+Gen:%>тне%>нь Clitic ;
+Pl+Def.Pl+Dat:%>тне%>нень Clitic ;
+Pl+Def.Pl+Ill:%>тне%>с Clitic ;
+Pl+Def.Pl+Ine:%>тне%>сэ Clitic ;
+Pl+Def.Pl+Ela:%>тне%>стэ Clitic ;
+Pl+Def.Pl+Transl:%>тне%>кс Clitic ;
+Pl+Def.Pl+Prl:%>тне%>ва Clitic ;


LEXICON SecondaryDeclination_SgDet-PossPx
+Def.Sg:%>нть Clitic ; 
 Clitic ; 

!!Q!
!LEXICON PossPX1
!< 0:%^ 0:н 0:Ь2 %+Poss:0 %+1Sg:0 "@U.PossPx.1Sg@">  SecondaryDeclination ;
!< 0:%^ 0:м  %+Dial:0 %+Poss:0 %+1Sg:0 "@U.PossPx.1Sg@">  SecondaryDeclination ;
!< 0:%^ 0:т 0:Ь2 %+Poss:0 %+2Sg:0 "@U.PossPx.2Sg@">  SecondaryDeclination ;
!< 0:%^ 0:н 0:т 0:ь %+Dial:0 %+Poss:0 %+2Sg:0 "@U.PossPx.2Sg@">  SecondaryDeclination ;
!< 0:%^ 0:н 0:з 0:О1 %+Poss:0 %+3Sg:0 "@U.PossPx.3Sg@">  SecondaryDeclination ;
!< 0:%^ 0:н 0:з 0:о %+Dial:0 %+Poss:0 %+3Sg:0 "@U.PossPx.3Sg@">  SecondaryDeclination ;
!< 0:%^ 0:н 0:О1 0:к %+Poss:0 %+1Pl:0 "@U.PossPx.1Pl@">  SecondaryDeclination ;
!< 0:%^ 0:н 0:к %+Poss:0 %+2Pl:0 "@U.PossPx.2Pl@">  SecondaryDeclination ;
!< 0:%^ 0:с 0:т %+Poss:0 %+3Pl:0 "@U.PossPx.3Pl@">  SecondaryDeclination ;
!< 0:%^ 0:н 0:с 0:т %+Dial:0 %+Poss:0 %+3Pl:0 "@U.PossPx.3Pl@">  SecondaryDeclination ;

LEXICON osh-PossPX1
< 0:%^ 0:О1 0:н 0:Ь2 %+Poss:0 %+1Sg:0 "@U.PossPx.1Sg@">  SecondaryDeclination ;
< 0:%^ 0:О1 0:м  %+Dial:0 %+Poss:0 %+1Sg:0 "@U.PossPx.1Sg@">  SecondaryDeclination ;
< 0:%^ 0:О1 0:т 0:Ь2 %+Poss:0 %+2Sg:0 "@U.PossPx.2Sg@">  SecondaryDeclination ;
< 0:%^ 0:О1 0:н 0:т 0:ь %+Dial:0 %+Poss:0 %+2Sg:0 "@U.PossPx.2Sg@">  SecondaryDeclination ;
< 0:%^ 0:О1 0:н 0:з 0:О1 %+Poss:0 %+3Sg:0 "@U.PossPx.3Sg@">  SecondaryDeclination ;
< 0:%^ 0:О1 0:н 0:О1 0:к %+Poss:0 %+1Pl:0 "@U.PossPx.1Pl@">  SecondaryDeclination ;
< 0:%^ 0:О1 0:н 0:к %+Poss:0 %+2Pl:0 "@U.PossPx.2Pl@">  SecondaryDeclination ;
< 0:%^ 0:О1 0:с 0:т %+Poss:0 %+3Pl:0 "@U.PossPx.3Pl@">  SecondaryDeclination ;
< 0:%^ 0:О1 0:н 0:с 0:т %+Dial:0 %+Poss:0 %+3Pl:0 "@U.PossPx.3Pl@">  SecondaryDeclination ;

!!!



!LEXICON Nouns-Secondary-declension
!!!!Secondary declension

!+Abe:%>втО1мО1 Nouns-Secondary-declension_Poss ;
!+Abl:%>дО1 Nouns-Secondary-declension_Poss ;
!+Comp:%>О1шка Nouns-Secondary-declension_Poss ;
!+Ela:%>стО1 Nouns-Secondary-declension_Poss ;
!+Ine:%>сО1 Nouns-Secondary-declension_Poss ;
!+Prl:%>Г2а Nouns-Secondary-declension_Poss ;
!+Transl:%>О1кс Nouns-Secondary-declension_Poss ;

!LEXICON Nouns-Secondary-declension_Poss
!
!!!Possessive declension
!+Px1Sg:%>О1нЬ2 kal-Nouns1-1 ;
!+Px2Sg:%>О1тЬ2 kit-Nouns1-1 ;
!+Px3Sg:%>О1нзО1 kudo-N ;
!+Px1Pl:%>О1нО1к lak-Nouns1-1 ;
!+Px2Pl:%>О1нк lak-Nouns1-1 ;
!+Px3Pl:%>О1ст kit-Nouns1-1 ;

LEXICON lak-Nouns1-1
+N1+IndefNomSg+ZeroSuf: lak-Tenses-NomSg ;
+N1+Abs: lak-Tenses-Abs ;
+N1: Nouns_Voiceless ; 
+N1: Nouns1_A ;
 Mezty ;

LEXICON kal-Nouns1-1
+N1+IndefNomSg+ZeroSuf: kal-Tenses-NomSg ;
+N1+Abs: kal-Tenses-Abs ;
+N1: Nouns_Voiceless ; 
+N1: Nouns1_A ;
 Mezty ;

LEXICON kit-Nouns1-1
+N1+IndefNomSg+ZeroSuf: kit-Tenses-NomSg ;
+N1+Abs: kit-Tenses-Abs ;
+N1: Nouns_Voiceless ; 
+N1: Nouns1_A ;
 Mezty ;

LEXICON kudo-Nouns1-1
+N1+IndefNomSg+ZeroSuf: kudo-Tenses-NomSg ;
+N1+Abs: kudo-Tenses-Abs ;
+N1: Nouns_Voiceless ; 
+N1: Nouns1_A ;
 Mezty ;



!LEXICON Nouns1-1
!+N1+IndefNomSg+ZeroSuf: Tenses-NomSg ;
!+N1+Abs: Tenses-Abs ;
!+N1: Nouns_Voiceless ; 
!+N1: Nouns1_A ;
! Mezty ;


LEXICON Nouns1S-1 
+IndefNomSg+ZeroSuf: osh-Tenses-NomSg ;
+N1S+Abs: osh-Tenses-Abs ;
+N1S: Nouns1S_A_ReqVow ;
+N1S: Nouns1S_A_NoReqVow ;
 Mezty ;


!LEXICON Nouns2I-1
!+N2I+IndefNomSg+ZeroSuf:е Tenses-NomSg ;
!+N2I+Abs+LVStem:е Tenses-Abs ;
!+N2I+Abs+NoLVStem: Tenses-Abs-1 ;
!+N2I+NoLVStem: Nouns_Voiceless ;
!+N2I+LVStem:е Nouns_Voiceless ;
!+N2I+LVStem:е Nouns2-a ;
! Mezty ;

!LEXICON Nouns2I-y-1
!+N2I+IndefNomSg+ZeroSuf:е Tenses-NomSg ;
!+N2I+Abs+LVStem:е Tenses-Abs ;
!+N2I+Abs+NoLVStem:ь Tenses-Abs-1 ;
!+N2I+NoLVStem:ь Nouns_Voiceless ;
!+N2I+LVStem:е Nouns_Voiceless ;
!+N2I+LVStem:е Nouns2-a ;
! Mezty ;

!LEXICON Nouns2I-j-1 
!+N2I+IndefNomSg+ZeroSuf:е Tenses-NomSg ;
!+N2I+Abs+LVStem:е Tenses-Abs ;
!+N2I+Abs+NoLVStem:й Tenses-Abs-1 ;
!+N2I+NoLVStem:й Nouns_Voiceless ;
!+N2I+LVStem:е Nouns_Voiceless ;
!+N2I+LVStem:е Nouns2-a ;
! Mezty ;


!LEXICON Nouns2U-1
!+N2U+IndefNomSg+ZeroSuf:о Tenses-NomSg ;
!+N2U+Abs+LVStem:о Tenses-Abs ;
!+N2U+Abs+NoLVStem: Tenses-Abs-1 ;
!+N2U+NoLVStem: Nouns_Voiceless ;
!+N2U+LVStem:о Nouns_Voiceless ;
!+N2U+LVStem:о Nouns2-a ;
! Mezty ;


!LEXICON Nouns3-1
!+N3+IndefNomSg+ZeroSuf: Tenses-NomSg ;
!+N3+Abs: Tenses-Abs ;
!+N3: Nouns_Voiceless ;
!+N3: Nouns2-a ;
! Mezty ;


!LEXICON Nouns_Voiceless
!Nouns_Pl ;
!Nouns_Shibilant ;


!LEXICON Nouns_Shibilant
!+Ill+Indef:%>с Clitic ;
!+Ine:%>сО1 kudo-Indef-DefSg-Poss ;
!+Ela:%>стО1 kudo-Indef-DefSg-Poss ;

!LEXICON Nouns_Pl
!+Indef+Pl:%>тЬ2 kit-Tenses-NomPl ;
!+Pl.DefPl+Abe:%>тне%>втеме kudo-Tenses-Obl  ;
!+Pl.DefPl+Abl:%>тне%>де kudo-Tenses-Obl ;
!+Pl.DefPl+Com:%>тне%>нек Clitic ;
!+Pl.DefPl+Comp:%>тне%>шка kudo-Tenses-Obl ;
!+Pl.DefPl+Dat:%>тне%>нень Clitic ;
!+Pl.DefPl+Ela:%>тне%>стэ kudo-Tenses-Obl ;
!+Pl.DefPl+Gen:%>тне%>нь Clitic ;
!+Pl.DefPl+Ill:%>тне%>с Clitic ;
!+Pl.DefPl+Ine:%>тне%>сэ kudo-Tenses-Obl ;
!+Pl.DefPl+Lat:%>тне%>в Clitic ;
!+Pl.DefPl+Nom:%>тне kudo-Tenses-NomPl ;
!+Pl.DefPl+Prl:%>тне%>ва kudo-Tenses-Obl ;
!+Pl.DefPl+Transl:%>тне%>кс osh-Tenses-Obl ;


LEXICON Nouns1_A
 Possessive-NomGen ;

+Abe:%>втО1мО1 kudo-Indef-DefSg-Poss ;
+Abl:%>дО1 kudo-Indef-DefSg-Poss ;
+Comp:%>О1шка kudo-Indef-DefSg-Poss ;
+Prl:%>Г2а kudo-Indef-DefSg-Poss ;
+Transl:%>О1кс osh-Indef-DefSg-Poss ;
+Ill:%>О1з osh-Possessive-Before-Clitic ;

+Temporal:%>не Clitic ;
+Lat+Indef:%>О1в Clitic ;

+Dat+Indef:%>нень Clitic ;
+Dat+Px1Sg:%>нень Clitic ;
+Dat+Px2Sg:%>тень Clitic ;
+Dat+Px3:%>О1нстэнь Clitic ;
+NomDefSg:%>О1сь osh-Tenses-NomSg ;
+GenDefSg:%>О1нть Clitic ;
+DatDefSg:%>О1нтень Clitic ;
+Gen+Indef:%>О1нь kal-Tenses-Obl ;
+Com+Indef:%>нек lak-Clitic ;
+Use/Sub/Dial+Dat+Poss2Sg:%>теть Clitic ;
+Use/Sub/Dial+Dat+Poss2Sg:%>те Clitic ;
+Use/Sub/Dial+Dat+Poss+3:%>О1нстО1 Clitic ;
+Use/Sub/Dial+Dat+Poss2Pl:%>О1нстэнк lak-Clitic ;
+Use/Sub/Dial+Dat+Poss3Sg:%>О1нстэнзэ Clitic ;
+Use/Sub/Dial+Dat+Poss3Pl:%>О1нстэнст Clitic ;
+Use/Sub/Dial+Dat+Poss3Pl:%>О1нстэст Clitic ;
+Use/Sub/Dial+Ill:%>з osh-Possessive-Before-Clitic ;
+Use/Sub/Dial+NomSg+Poss3Sg:%>зО1 kudo-Tenses-NomSg ;
+Use/Sub/Dial+NomSg+Poss1Pl:%>нО1к lak-Tenses-NomSg ;
+Use/Sub/Dial+NomPl+Poss1Pl:%>нО1к lak-Tenses-NomPl ;
+Use/Sub/Dial+Gen+Poss1Pl:%>нО1к lak-Tenses-Obl ;
+Use/Sub/Dial+NomDefSg:%>сь osh-Tenses-NomSg ;
+Use/Sub/Dial+GenDefSg:%>сть Clitic ;
+Use/Sub/Dial+DatDefSg:%>стень Clitic ;


LEXICON Possessive-NomGen
+NomSg+Px1Sg/м:%>О1м kal-Tenses-NomSg ;
+Dial+NomPl+Px1Sg/м:%>О1м kal-Tenses-NomPl ;
+Gen+Px1Sg/м:%>О1м kal-Tenses-Obl ;
+NomPl+Px1Sg/Н:%>О1нЬ2 kal-Tenses-NomPl ;
+Gen+Px1Sg/Н:%>О1нЬ2 kal-Tenses-Obl ;
+Px1Sg+KinGen:%>О1нь kal-Tenses-Obl ;
+NomSg+Px2Sg:%>О1тЬ2 kit-Tenses-NomSg ;
+NomPl+Px2Sg:%>О1тЬ2 kit-Tenses-NomPl ;
+Gen+Px2Sg:%>О1тЬ2 kit-Tenses-Obl ;
+Px2Sg+KinGen:%>О1ть kit-Tenses-Obl ;
+NomSg+Px3Sg:%>О1зО1 kudo-Tenses-NomSg ;
+NomPl+Px3Sg:%>О1нзО1 kudo-Tenses-NomPl ;
+Gen+Px3Sg:%>О1нзО1 kudo-Tenses-Obl ;
+NomSg+Px1Pl:%>О1нО1к lak-Tenses-NomSg ;
+NomPl+Px1Pl:%>О1нО1к lak-Tenses-NomPl ;
+Gen+Px1Pl:%>О1нО1к lak-Tenses-Obl ;
+Dial+NomSg+Px1Pl:%>О1мО1к lak-Tenses-NomSg ;
+NomSg+Px2Pl:%>О1нк lak-Tenses-NomSg ;
+NomPl+Px2Pl:%>О1нк lak-Tenses-NomPl ;
+Gen+Px2Pl:%>О1нк lak-Tenses-Obl ;
+NomSg+Px3Pl:%>О1ст kit-Tenses-NomSg ;
+NomPl+Px3Pl:%>О1ст kit-Tenses-NomPl ;
+Gen+Px3Pl:%>О1ст kit-Tenses-Obl ;



!!!!!!!!Nouns1S_A
!HERE
LEXICON Nouns1S_A_ReqVow
 Possessive-NomGen ;

+Ine:%>О1сО1 kudo-Indef-DefSg-Poss ;
+Ela:%>О1стО1 kudo-Indef-DefSg-Poss ;
+Comp:%>О1шка kudo-Indef-DefSg-Poss ;
+Ill:%>О1с Clitic ;

+Lat+Indef:%>О1в Clitic ;


+Ine:%>сО1 kudo-Indef-DefSg-Poss ;
+Ela:%>стО1 kudo-Indef-DefSg-Poss ;
+Comp:%>шка kudo-Indef-DefSg-Poss ;
+Transl:%>О1кс osh-Indef-DefSg-Poss ;
+Ill:%>с Clitic ;

+Use/Sub/Dial+GenDefSg:%>О1сть Clitic ;
+Use/Sub/Dial+DatDefSg:%>О1стень Clitic ;
+Dat+Poss+3:%>О1нстэнь Clitic ;
+Use/Sub/Dial+Dat+Poss+3:%>О1нстО1 Clitic ;
+Use/Sub/Dial+Dat+Poss3Sg:%>О1нстэнзэ Clitic ;
+Use/Sub/Dial+Dat+Poss3Pl:%>О1нстэнст Clitic ;
+Use/Sub/Dial+Dat+Poss3Pl:%>О1нстэст Clitic ;


+NomDefSg:%>О1сь osh-Tenses-NomSg ;
+GenDefSg:%>О1нть Clitic ;
+DatDefSg:%>О1нтень Clitic ;
+Gen+Indef:%>О1нь kal-Tenses-Obl ;



LEXICON Nouns1S_A_NoReqVow
+Abl:%>дО1 kudo-Indef-DefSg-Poss ;
+Prl:%>Г2а kudo-Indef-DefSg-Poss ;
+Abe:%>втО1мО1 kudo-Indef-DefSg-Poss ;

+Use/Sub/Dial+Dat+Poss2Sg:%>теть Clitic ;
+Use/Sub/Dial+Dat+Poss2Sg:%>те Clitic ;
+Dat+Poss2Sg:%>тень Clitic ;
+Dat+Poss1Sg:%>нень Clitic ;


+Dat:%>нень Clitic ;
+Com:%>нек lak-Clitic ;
+Temporal:%>не Clitic ;
!!This one would render voiceless "s"
+Use/Sub/Dial+Ill:%>з osh-Possessive-Before-Clitic ;
+Use/Sub/Dial+Sg+Nom+Poss3Sg:%>зО1 kudo-Tenses-NomSg ;
Nouns_Pl ;




!!!!!!!!Nouns2_A
LEXICON Nouns2-a
 Possessive-NomGen ;

+Dat+Poss1Sg:%>нень Clitic ;
+Dat+Poss2Sg:%>тень Clitic ;
+Dat:%>нень Clitic ;
+Com:%>нек lak-Clitic ;
+Temporal:%>не Clitic ;
+Abe:%>втО1мО1 kudo-Indef-DefSg-Poss ;
+Abl:%>дО1 kudo-Indef-DefSg-Poss ;
+Comp:%>О1шка kudo-Indef-DefSg-Poss ;
+Prl:%>Г2а kudo-Indef-DefSg-Poss ;
+Transl:%>О1кс osh-Indef-DefSg-Poss ;

+Lat+Indef:%>О1в Clitic ;
+Ill:%>О1з osh-Possessive-Before-Clitic ;
+Dat+Poss+3:%>О1нстэнь Clitic ;

+NomDefSg:%>О1сь osh-Tenses-NomSg ;
+GenDefSg:%>О1нть Clitic ;
+DatDefSg:%>О1нтень Clitic ;
+Gen+Indef:%>О1нь kal-Tenses-Obl ;

+Use/Sub/Dial+Dat+Poss2Sg:%>теть Clitic ;
+Use/Sub/Dial+Dat+Poss2Sg:%>те Clitic ;
+Use/Sub/Dial+Dat+Poss+3:%>О1нстО1 Clitic ;
+Use/Sub/Dial+Dat+Poss3Sg:%>О1нстэнзэ Clitic ;
+Use/Sub/Dial+Dat+Poss3Pl:%>О1нстэнст Clitic ;
+Use/Sub/Dial+Dat+Poss3Pl:%>О1нстэст Clitic ;


LEXICON istja-Gen-Attributes
 Clitic ; !This means that stem is word final !!!
+Abl+Indef:%>дО1 Clitic ;
+Indef+GenIndef:%>нь kal-Tenses-Obl ;
+OrthOld+GenIndef+Dem:%>нсе kudo-N2-Def-Declension ;
+OrthMorph+GenIndef+Dem:%>ньсе kudo-N2-Def-Declension ;
+OrthPhon+GenIndef+Dem:%>нце kudo-N2-Def-Declension ;


LEXICON chop-Gen-Attributes
 pek-Gen-Attributes ;

LEXICON pek-Gen-Attributes
 Clitic ; !This means that stem is word final !!!
+Abl+Indef:%>дО1 Clitic ;
+Indef+GenIndef:%>О1нь kal-Tenses-Obl ;
+OrthOld+GenIndef+Dem:%>О1нсе kudo-N2-Def-Declension ;
+OrthMorph+GenIndef+Dem:%>О1ньсе kudo-N2-Def-Declension ;
+OrthPhon+GenIndef+Dem:%>О1нце kudo-N2-Def-Declension ;



!!!!!!!!!!!!!!!!!!!!!!!!


LEXICON Possessives2
+Use/Sub/Dial+Poss1Sg/м:%>О1м kal-Determinatives1 ;
+Poss1Sg/Н+NonNomSg:%>О1нЬ2 kal-Determinatives1 ;
+Poss2Sg:%>О1тЬ2 kit-Determinatives1 ;
+Poss3Sg+NonNomSg:%>О1нзО1 kudo-Determinatives1 ;
+Poss1Pl:%>О1нО1к lak-Determinatives1 ;
+Poss2Pl:%>О1нк lak-Determinatives1 ;
+Poss3Pl:%>О1ст kit-Determinatives1 ;
+Poss3Pl:%>О1нст kit-Determinatives1 ;

! These are possessor Indices for non-nominative singular
! +NonNomSg
LEXICON osh-Possessives2
+Dial+Px1Sg/м:%>О1м kal-Determinatives1 ;
+Px1Sg/Н+NonNomSg:%>О1нЬ2 kal-Determinatives1 ;
+Px2Sg:%>О1тЬ2 kit-Determinatives1 ;
+Px3Sg+NonNomSg:%>О1нзО1 kudo-Determinatives1 ;
+Px1Pl:%>О1нО1к lak-Determinatives1 ;
+Px2Pl:%>О1нк lak-Determinatives1 ;
+Px3Pl:%>О1ст kit-Determinatives1 ;
+Px3Pl:%>О1нст kit-Determinatives1 ;

LEXICON kudo-Possessives2
+Px1Sg+Use/Sub/Dial:%>м kal-Determinatives1 ;
+Px1Sg:%>нЬ2 kal-Determinatives1 ;
+Px2Sg:%>тЬ2 kit-Determinatives1 ;
+Use/Sub/Dial+Px2Sg:%>нтЬ2 kit-Determinatives1 ;
+Px3Sg:%>нзО1 kudo-Determinatives1 ;
+Px1Pl:%>нО1к lak-Determinatives1 ;
+Px2Pl:%>нк lak-Determinatives1 ;
+Px3Pl:%>ст kit-Determinatives1 ;
+Px3Pl+Use/Sub/Dial:%>нст kit-Determinatives1 ;

LEXICON kal-Determinatives1
+Dem:%>се kudo-N2-Def-Declension ;
+OrthPhon+Dem:%>це kudo-N2-Def-Declension ;
 kal-Tenses-Obl ;

LEXICON kit-Determinatives1
+Dem:%>се kudo-N2-Def-Declension ;
+OrthPhon+Dem:%>це kudo-N2-Def-Declension ;
 kit-Tenses-Obl ;

LEXICON lak-Determinatives1
+Dem:%>се kudo-N2-Def-Declension ;
+OrthPhon+Dem:%>це kudo-N2-Def-Declension ;
 lak-Tenses-Obl ;


LEXICON kudo-Determinatives1
+Dem:%>се kudo-N2-Def-Declension ;
+OrthPhon+Dem:%>це kudo-N2-Def-Declension ;
 kudo-Tenses-Obl ;

LEXICON DemTag
+Dem: Clitic ; 

LEXICON alce-Dem 
+Spat+Dem: kudo-N2-Def-Declension ;

LEXICON letter-F ! this needs fixing front vowel
+Prop:%- kudo-PROP ;

LEXICON letter-B ! this needs fixing back vowel
+Prop:%- kudo-PROP ;

LEXICON ACRONDELIMITER ! Here we need some kind of vowel harmony
    kudo-PROP ;
:%: kudo-PROP ;
:%- kudo-PROP ;
:%' kudo-PROP ;

!!!!!!!!!!!!!!!!!!!!!!!!!!!!!!!!!!!!!!!!!!!!!!!!
!!!!!!!POSSESSIVE marking followed by clitics!!!

LEXICON osh-Possessive-Before-Clitic
+Px1Sg:%>О1нЬ2 Clitic ;
+Px1Sg+Use/Sub/Dial:%>О1м Clitic ;
+Px2Sg:%>О1тЬ2 Clitic ;
+Px2Sg+Use/Sub/Dial:%>О1нтЬ2 Clitic ;
+Px3Sg:%>О1нзО1 Clitic ;
+Px1Pl:%>О1нО1к lak-Clitic ;
+Px2Pl:%>О1нк lak-Clitic ;
+Px3Pl:%>О1ст Clitic ;

LEXICON kudo-Possessive-Before-Clitic
+Px1Sg:%>нЬ2 Clitic ;
+Px1Sg+Use/Sub/Dial:%>м Clitic ;
+Px2Sg:%>тЬ2 Clitic ;
+Px2Sg+Use/Sub/Dial:%>нтЬ2 Clitic ;
+Px3Sg:%>нзО1 Clitic ;
+Px1Pl:%>нО1к lak-Clitic ;
+Px2Pl:%>нк lak-Clitic ;
+Px3Pl:%>ст Clitic ;

